【裁判字號】    98,上訴,1815
【裁判日期】    981014
【裁判案由】    違反毒品危害防制條例
【裁判全文】
臺灣高等法院臺中分院刑事判決        98年度上訴字第1815號
上  訴  人
即  被  告  乙○○
                      弄9之7.
                    現另案於臺灣臺中監獄臺中分監執行中
選任辯護人  林軍男律師
上列上訴人因違反毒品危害防制條例案件，不服臺灣臺中地方法
院98年度訴字第674號中華民國98年 7月8日第一審判決（起訴案
號：臺灣臺中地方法院檢察署97年度偵字第 29416號、98年度偵
字第2863、3505號），提起上訴，本院判決如下：
    主  文
原判決關於乙○○部分撤銷。
乙○○犯如附表一所示之罪，各處如附表一所示之刑。應執行有
期徒刑拾陸年；扣案之行動電話序號000000000000
000號手機機具壹支沒收及如附表一編號9.所示因販賣第一級
毒品所得新臺幣壹仟元沒收；未扣案之如附表一編號1.至8.所示
因販賣第一級毒品所得之財物均沒收，如全部或一部不能沒收時
，均以其財產抵償之。
    事  實
一、乙○○綽號「阿揚」，明知海洛因為毒品危害防制條例第 2
    條第2項第1款所列管之第一級毒品，不得非法販賣、持有，
    竟基於意圖營利而販賣第一級毒品海洛因之犯意，自綽號「
    阿明」之陳明霓處，以每錢新臺幣（下同）18,000元至20,0
    00元不等之價格，購入第一級毒品海洛因後，以非其所有之
    0000000000號、0000000000號行動電話門號，作為販賣毒品
    之聯絡電話，分別為下列販賣第一級毒品海洛因之犯行：
  (一)於97年11月28日15時12分許，以0000000000號行動電話門號
    與丙○○使用之0000000000號行動電話門號，聯繫交易毒品
    事宜後，在乙○○位於臺中縣潭子鄉○○村○○路○段332巷
    21弄9之7號住處樓下，以500元之價格，販賣1小包第一級毒
    品海洛因予丙○○。
  (二)於97年12月 1日12時43分許，以0000000000號行動電話門號
    與丙○○使用之0000000000號行動電話門號，聯繫交易毒品
    事宜後，於同日18時許，在乙○○上址住處樓下，以 500元
    之價格，販賣1小包第一級毒品海洛因予丙○○。
  (三)於97年12月 6日14時13分許，以0000000000號行動電話門號
    與丙○○使用之0000000000號行動電話門號聯繫後，於同日
    15時35分許，在乙○○上址住處樓下，以 500元之價格，販
    賣1小包第一級毒品海洛因予丙○○。
  (四)於97年12月11日19時 6分許，以0000000000號行動電話門號
    與己○○使用之0000000000號行動電話門號，聯繫交易毒品
    事宜後，於同日19時11分許，在己○○位於臺中縣潭子鄉○○村○○路○段234巷 1號住處，以1,000元之價格，販賣1小
    包第一級毒品海洛因予己○○。
  (五)於97年12月12日16時 8分許，以0000000000號行動電話門號
    與己○○使用之0000000000號行動電話門號聯繫交易毒品事
    宜後，於同日16時13分許，在己○○位於上址住處，以 500
    元之價格，販賣1小包第一級毒品海洛因予己○○。
  (六)於97年12月18日16時58分許，以0000000000號行動電話門號
    與己○○使用之00－00000000號室內電話聯繫交易毒品事宜
    後，於同日17時3分許，在己○○位於上址住處，以500元之
    價格，販賣1小包第一級毒品海洛因予己○○。
  (七)於97年12月21日8時7分許，以0000000000號行動電話門號與
    己○○使用之00－00000000號室內電話聯繫交易毒品事宜後
    ，於同日9時許，在己○○位於上址住處，以1,000元之價格
    ，販賣1小包第一級毒品海洛因予己○○。
  (八)於97年12月13日 8時12分許，以0000000000號行動電話門號
    與戊○○使用之0000000000號行動電話門號聯繫交易毒品事
    宜後，在臺中縣潭子鄉○○村○○路○段332巷21弄路口附近
    ，以500元之價格，販賣1小包第一級毒品海洛因予戊○○。
  (九)於97年12月29日18時38分許，以0000000000號行動電話門號
    與戊○○使用之0000000000號行動電話門號聯繫後，在上開
    同一路口附近，以1000元之價格，販賣 1小包第一級毒品海
    洛因予戊○○。嗣在旁埋伏員警隨即上前逮捕現行犯乙○○
    、戊○○，並在戊○○之身上查獲甫向乙○○所購得之第一
    級毒品海洛因 1小包（驗餘淨重0.1197公克）；在乙○○之
    右後褲袋扣得其所有供聯絡毒品交易事宜使用之序號000000
    000000000號手機機具1支，手機機具內插用他人名義（陳靖
    莉）申辦之0000000000號行動電話門號SIM卡1張，在其左前
    褲袋扣得販賣第一級毒品海洛因予戊○○所得之現金 1,000
    元，及在其上衣左胸前扣得現金18,000元。繼經乙○○同意
    ，警方在乙○○上址住處逕行搜索，扣得電子磅秤 1台。乙○○到案後，並供出其毒品來源為陳明霓，因而循線破獲陳
    明霓販賣毒品案件。
二、案經臺中市警察局移送臺灣臺中地方法院檢察署檢察官偵查
    起訴。
    理  由
一、關於證據能力之判斷：
  (一)關於通訊監察譯文證據能力之判斷：
  1.按刑事訴訟法上「證據排除法則」，係指將具有證據價值或
    真實之證據，因取得程序之違法，而予以排除之法則。茍司
    法警察機關於實施通訊監察時，已合於通訊保障及監察法第
    5條第1項所規定之要件，且依法取得法官所核發之通訊監察
    書，基於該通訊監察所取得之證據，即無證據排除法則之適
    用。且按有事實足認被告或犯罪嫌疑人有最輕本刑為3年以
    上有期徒刑之罪嫌，並危害國家安全或社會秩序情節重大，
    而有相當理由可信其通訊內容與本案有關，且不能或難以其
    他方法蒐集或調查證據者，得發通訊監察書。通訊監察書，
    偵查中由檢察官依司法警察機關聲請或依職權聲請該管法院
    核發，審判中由法官依職權核發，通訊保障及監察法第5條
    第1項第1款、第2項定有明文。
  2.查上開0000000000號行動電話門號，被告乙○○供承為其所
    持用，就被告乙○○持用0000000000號行動電話門號之監聽
    錄音，係經原審法院核准在案，有詳載聲監案號、案由、監
    察電話及對象等之原審法院97年聲監字第1154號通訊監察書
    、臺灣臺中地方法院檢察署97年度聲監字第1625號卷、監聽
    譯文等件附卷可參。經核被告乙○○所涉犯之販賣第一級毒
    品罪，係最輕本刑為 3年以上有期徒刑之罪，且該等犯罪類
    型之犯罪過程，多係透過電話通聯或網路聯繫並以代號、暗
    碼等隱晦方式暗中進行，其犯罪結果係將毒品流入市面，戕
    害不特定國人之身心健康甚鉅，自屬危害社會秩序情節重大
    ，而有相當理由可信犯罪嫌疑人之通訊內容，要與涉案情節
    有關，且難以其他方法蒐集或調查證據者，又監聽過程中，
    尚查無任何不法或不當侵害人權保障之情事，自屬符合通訊
    保障及監察法第5條第1項第1款、第2項之規定，核係依法所
    為之監聽，尚無不法取證情事或違背法定程序之處。
  3.次查，上開0000000000號行動電話門號，被告乙○○於原審
    雖否認為其所持用，經查：
  (1)按實施刑事訴訟程序之公務員，依通訊保障及監察法規定對
    被告或犯罪嫌疑人實施之通訊監察，係為確保國家安全、維
    持社會秩序之目的，所為截取他人通訊內容之強制處分。依
    該法修正前、後第5、6、11條規定以觀，通訊監察之內容原
    則上固應針對通訊監察書記載之特定犯罪嫌疑之罪名，惟實
    施通訊監察時，因無法預期及控制實際監察所得之通訊內容
    及範圍，在通訊監察過程中，不免會發生得知在本案通訊監
    察目的範圍以外之通訊內容（有稱之為「另案監聽」、「他
    案監聽」者），此種監察所得與本案無關之通訊內容，如涉
    及受監察人是否另有其他犯罪嫌疑時，得否容許作為另案之
    證據使用，法無明文規定。此種情形因屬於本案依法定程序
    實施通訊監察時，偶然附隨取得之證據，並非實施刑事訴訟
    程序之公務員因違背法定程序取得之證據，自無刑事訴訟法
    第158條之4規定之適用。而同屬刑事強制處分之搜索、扣押
    ，則於刑事訴訟法第 152條明定，允許執行人員於實施搜索
    或扣押時，對於所發現「另案應扣押之物」，得以立即採取
    干預措施而扣押之，分別送交該管法院或檢察官（學理上稱
    為「另案扣押」）。則基於同一之法理，及刑事訴訟上發現
    真實之要求，自應容許將在本案通訊監察目的範圍以外，偶
    然獲得之資料，作為另案之證據使用。又96年 7月11日修正
    公布之通訊保障及監察法第5條第5項、第6條第3項均規定「
    違反本條規定進行監聽行為情節重大者，所取得之內容或所
    衍生之證據，於司法偵查、審判或其他程序中，均不得採為
    證據。」依上開2項規定意旨，並參酌刑事訴訟法第158條之
    4 之規定，違法監聽如情節並非重大者，所取得之監聽內容
    及所衍生之證據，有無證據能力，仍應就人權保障及公共利
    益之均衡維護予以權衡決定，而非當然無證據能力，則依「
    舉重以明輕」之法理，在合法監聽時，偶然附隨取得之另案
    證據資料，並非違背法定程序取得之證據，亦未侵害憲法所
    保障之人民秘密通訊權，基於維護公平正義及刑事訴訟發現
    真實之目的，該偶然取得之監聽內容及所衍生之證據，亦應
    認為有證據能力。最高法院97年度台非字第 549號判決意旨
    參照。
  (2)本件卷附0000000000號行動電話門號之通訊監察譯文，係因
    檢察官追查偵辦綽號「阿南」者販賣毒品案件（見臺灣臺中
    地方法院檢察署97年度他字第5093號卷）時，依法向法院聲
    請並獲核發而實施通訊監察，對使用0000000000號行動電話
    門號者，予以監聽，嗣因發現該門號持用者與0000000000號
    行動電話門號使用者，有談論、聯絡毒品交易情事後，始另
    行對監聽譯文發現之0000000000號行動電話門號（見偵字第
    29416 號卷第39頁之監聽譯文所載：「我現在換這支電話號
    碼」後，即改以0000000000號行動電話門號聯絡），聲請監
    聽獲准，進而查獲本件被告乙○○之全部犯行，有原審法院
    97年度聲監字第1109、1154號通訊監察書、臺灣臺中地方法
    院檢察署97年度聲監字第1544、1625號卷、監聽譯文（以上
    均含0000000000號及0000000000號）等附卷可稽，是以本件
    就被告丙○○使用之0000000000號行動電話所為之通訊監察
    ，因屬合法之監聽，故在該合法通訊監察過程中，所發現被
    告乙○○以0000000000號行動電話與被告丙○○聯絡、販賣
    海洛因毒品之譯文內容，與本件被告乙○○之犯罪事實相關
    ，客觀上亦均符合通訊保障及監察法所規定之法律要件（參
    第2.段所述），揆諸前揭說明，當得為本件之證據資料，而
    有證據能力。
  (3)且經比對被告乙○○供承持用之0000000000號（以他人名義
    申辦）、0000000000號（以被告乙○○名義申辦）行動電話
    門號與被告乙○○否認持用之0000000000號行動電話門號通
    聯紀錄結果：
    被告乙○○使用之0000000000號行動電話門號，於97年12
      月2日至28日間，均使用IMEI為000000000000000號之手機
      ，該手機被告乙○○亦曾於97年11月17日插入0000000000
      號行動電話門號使用。
    被告乙○○使用之0000000000號行動電話門號於97年11月
      26日，曾使用IMEI為 000000000000000號之手機，而0000
      000000號行動電話門號之SIM卡，自97年9月24日起至12月
      2日止（尤其於97年11月26日、11月28日、12月1日、12月
      2日 ），亦多次插入同一手機內使用，顯見該0919門號，
      確屬被告乙○○所使用者。
    0000000000號行動電話門號自97年10月31日起至12月29日
      ，曾多次使用IMEI為000000000000000號之手機，而00000
      00000號行動電話門號之SIM卡，於97年11月26日、12月 4
      日，亦多次插入同一手機內使用，顯見該0000000000門號
      ，確屬被告乙○○所使用者。
    被告乙○○使用之0000000000號行動電話門號，於97年11
      月17日，曾使用IMEI為000000000000000號之手機，而000
      0000000號行動電話門號之SIM卡，於97年12月 1日，亦曾
      插入同一手機內使用，顯見該0000000000門號，確屬被告
      乙○○所使用者。
    0000000000號行動電話門號，自97年10月31日起至12月27
      日止，曾多次使用IMEI為000000000000000 號之手機，而
      000 0000 000號行動電話門號之SIM卡，於97年12月4日，
      亦曾插入同一手機內使用，顯見該0000000000門號，確屬
      被告乙○○所使用者。
    0000000000號行動電話門號，於97年11月28日15時12分，
      確實有與被告丙○○所用0000000000號行動電話門號聯絡
      ，當時該0919門號使用者之基地臺位置為臺中縣潭子鄉○○路252號3樓。
    0000000000號行動電話門號，於97年12月 1日12時43分，
      確實有與被告丙○○所用0000000000號行動電話門號聯絡
      ，當時該0000000000門號使用者之基地臺位置為臺中縣潭
      子鄉○○路252號3樓及同鄉○○路○段252號4樓。且該000
      0000000 門號基地臺位置變動情形，亦與臺中地檢署97年
      度偵字第29416號卷第38頁之監聽譯文（6點再做、我要出
      去了等語）相符。
    0000000000號行動電話門號，於97年12月 2日18時59分，
      確實有與被告丙○○所用0000000000號行動電話門號聯絡
      ，當時該0000000000門號使用者之基地臺位置為臺中縣潭
      子鄉○○路252號3樓。
    0000000000號行動電話門號緊接於97年12月 2日19時01分
      ，即撥打電話與被告丙○○所用0000000000號行動電話門
      號聯絡，除核與臺中地檢署97年度偵字第 29416號卷第39
      頁之監聽譯文（我現在換這支電話號碼等語）相符外，且
      該0987門號使用者之基地臺位置亦為臺中縣潭子鄉○○路
      252號3樓。
    上開比對結果，有0000000000號、0000000000號、00000000
    00號行動電話門號之雙向通聯紀錄（含基地臺位置、所使用
    手機之手機序號IMEI、申請人資料）部分內容之列印、全部
    內容之光碟及前揭0000000000號、0000000000號行動電話門
    號之監聽譯文、通訊監察書等件附卷可稽。
  (4)被告乙○○原審法院送審訊問時供稱：於97年11月28日及12
    月 1日均有與被告丙○○電話聯絡，惟對照卷附被告丙○○
    持用之0000000000號行動電話監聽譯文及上開0000000000號
    行動電話之通聯紀錄，顯示該0000000000行動電話門號，於
    97 年11月28日、12月1日並未有任何通聯紀錄，足見被告乙○○當時應係以0000000000號行動電話與被告丙○○聯絡，
    證人即被告丙○○亦於警詢、偵查中證稱：「（提示：97年
    12 月2日19時01分02秒之通訊監察譯文：由0000000000號行
    動電話撥打到你所使用之0000000000號電話中，對方稱：我
    現在換這支電話），這是乙○○打電話告訴我，以後要撥打
    0000000000號行動電話才能找到他的意思。」（見偵字第29
    416 號卷第31頁）、「我有跟乙○○買過海洛因。我都是電
    話跟他聯絡，我是用我的0000000000打給乙○○，他的電話
    之前是0000000000，後來換成0000000000。」等語（見偵字
    第29416 號卷第72頁），亦足佐證被告乙○○確有先後持用
    0000000000、0000000000行動電話門號之事實。是以，0000
    000000號行動電話門號，雖非以被告乙○○名義所申辦，然
    確為被告乙○○所曾持用，亦堪認定。
  4.又按通訊監察錄音之譯文，僅屬依據監聽錄音結果予以翻譯
    之文字，固具文書證據之外觀，但實際上仍應認監聽所得之
    錄音帶或光碟，始屬調查犯罪所得之證物；刑事訴訟法第16
    5條之 1第2項所稱之證物，如其蒐證程式合法，並經合法調
    查，自具證據能力。因此檢察官如提出通訊監察錄音之譯文
    為其證據方法，實乃以其監聽所得之錄音帶或光碟，為調查
    犯罪所得之證物，法院本應依刑事訴訟法第165條之1所列之
    方法調查，以判斷該錄音帶或光碟是否與通訊監察錄音之譯
    文相符。而監聽錄音製作之譯文，雖通常為偵查犯罪機關單
    方面製作，然若被告或訴訟關係人對其真實性並無爭執，經
    法院於審判期日提示譯文供當事人辨認、表示意見並為辯論
    者，程式自屬適法（最高法院95年度台上字第 295號、94年
    度台上字第4665號判決意旨參照）。從而，上開通訊監察既
    係依法定程序所為，則基於該通訊監察所取得之監聽電話錄
    音，暨司法警察依據該監聽電話錄音而製作之通訊監察紀錄
    譯文，因其取得程序並無違法，通訊監察過程既已符合法定
    程序，即非傳聞，而該等通訊監察譯文復經法院踐行證據調
    查程序，則該等譯文堪認有證據能力，本院自得採為認定事
    實之證據。
  (二)關於被告乙○○警詢筆錄證據能力之判斷：
  1.按「司法警察官或司法警察詢問犯罪嫌疑人，不得於夜間行
    之。但有左列情形之一者，不在此限︰一、經受詢問人明示
    同意者。二、於夜間經拘提或逮捕到場而查驗其人有無錯誤
    者。三、經檢察官或法官許可者。四、有急迫之情形者。」
    刑事訴訟法第100條之3第 1項定有明文。揆其立法意旨，係
    因「夜間乃休息之時間，為尊重人權及保障程序之合法性，
    並避免疲勞詢問，爰增訂本條，規定司法警察官或司法警察
    原則上不得於夜間詢問犯罪嫌疑人，但為配合實際狀況，如
    受詢問人明示同意者、：：：：，則不在此限，以資兼顧。
    」顯見除經受詢問人明示同意或有同條其他法定事由者外，
    司法警察官或司法警察詢問犯罪嫌疑人，應不得於夜間行之
    。為免因而影響、壓縮警方詢問犯罪嫌疑人之時間，同法第
    93 條之1亦規定依同法第100條之 3第1項規定不得為詢問所
    經過之時間不予計入應予移送法院之24小時內。為貫徹該法
    第100條之3第 1項尊重人權、保障程序合法性及避免疲勞詢
    問，司法警察官或司法警察欲在夜間詢問犯罪嫌疑人時，除
    有其他法定事由外，自應先行詢問犯罪嫌疑人是否明示同意
    ，即犯罪嫌疑人於明示同意夜間詢問後，該次筆錄製作完成
    前，亦得於任何時間變更其同意，改拒絕繼續接受夜間詢問
    ，司法警察官或司法警察並應即時停止其詢問之行為；遇有
    司法警察官或司法警察詢問筆錄製作完成後，欲再行詢問者
    ，亦應重為詢問犯罪嫌疑人是否同意，並為相同之處理。最
    高法院96年度台上字第1007號判決意旨參照。
  2.被告乙○○原審抗辯於警詢時遭疲勞訊問一節，經原審法院
    當庭勘驗被告乙○○警詢錄音錄影光碟結果：
    第一片警詢筆錄錄音錄影光碟：
      開始詢問前，被告同意接受夜間詢問。
      00：46：40：被告並無辯護人所稱打瞌睡之情況。
      01：02：44：被告有打瞌睡情形，經製作筆錄人員叫喚「
      喂」，被告繼續接受訊問。
      01：06：44：被告有打瞌睡情形，經製作筆錄人員叫換「
      哈囉」，被告繼續接受訊問。
      01：29：45：被告有打瞌睡情形，經製作筆錄人員叫喚「
      喂」，被告繼續接受訊問。
      01：32：11：被告有打瞌睡情形，經製作筆錄人員叫喚「
      喂」，並詢問被告是否要喝茶、吃檳榔或抽煙或休息一下
      ，但被告繼續接受訊問。
      01：32：27：警員詢問被告精神狀況如何，被告回答好。
      01：41：50：被告要求抽煙，警員有允許被告拿出自己香
      菸出來吸。
      01：49：11：被告要求上廁所，警員有陪同被告去廁所。
      02：21：30：警員表示錄影設備問題，需暫停詢問，更換
      第二片光碟，並經被告同意。
    第二片警詢筆錄錄音錄影光碟
      00：01：50：警員詢問被告是否願意繼續接受調查，被告
      答稱願意。
      00：10：29：警員詢問被告是否喝飲料，被告表示不用。
      00：10：39：警員詢問被告精神狀況好嗎？被告答稱好，
      警員並要求被告頭不要低垂，不然一下就睡著了，以便錄
      影，這樣看起來比較帥。
    製作筆錄錄影過程中，被告偶有打哈欠、打瞌睡的情形發
      生，對於警員的問題都有回答。
    關於警詢筆錄的記載內容，大致與錄影光碟相符。
  3.依上開勘驗結果顯示，承辦員警於夜間詢問被告乙○○時，
    確有徵詢被告乙○○同意，且於該次筆錄製作完成前，被告
    乙○○均未變更其同意，表示拒絕繼續接受夜間詢問，被告
    乙○○縱偶有打瞌睡、打哈欠之情形，員警於發現後均確實
    有詢問其是否要停止接受詢問，或詢問其精神狀況，並於更
    換錄音錄影光碟前後，徵詢被告乙○○同意後繼續詢問，均
    在被告乙○○自由意志決定繼續接受詢問下，始完成被告乙○○之警詢筆錄，而被告乙○○於詢問過程中，亦曾有多次
    要求抽菸、上廁所且獲得員警許可之情況，尚難推認被告乙○○於接受警詢時有何受疲勞訊問情形，警詢筆錄應有證據
    能力。況被告乙○○於警詢時，並未供承販毒一事而為不利
    於己之陳述，顯見其自由意志並未受到偶有打瞌睡、打哈欠
    情形之影響，僅係其陳述內容之證據價值如何評價之問題，
    對於其警詢筆錄之任意性不生影響。
  (三)關於證人丙○○、己○○、戊○○、丁○○警詢、偵訊筆錄
    證據能力之判斷：
  1.按被告以外之人於審判外之陳述，除法律有規定者外，不得
    作為證據；又被告以外之人於偵查中向檢察官所為之陳述，
    除顯有不可信之情況者外，得為證據，刑事訴訟法第 159條
    第1項、第159條之 1第2項分別定有明文。刑事訴訟法第159
    條之1第2項立法意旨，係因檢察官依法有訊問被告、證人及
    鑑定人之權，證人、鑑定人並須依法「具結」，且檢察官向
    被告以外之人所取得之陳述，原則上均能遵守法律規定，不
    致違法取供，其可信性極高，為兼顧理論與實務，因而規定
    除顯有不可信之情況者外，得為證據。（最高法院95年度臺
    上字第3697號判決意旨參照）。本件證人丙○○、己○○、
    戊○○、丁○○於接受檢察官訊問時所為之證述及陳述，均
    經具結作證，無證據顯示證人己○○、戊○○、丁○○、丙○○等人於偵訊時所為之證述，係出於非任意性或有何顯不
    可信之情況，且經原審審理時傳訊其等到庭應訊具結作證在
    卷，並賦予被告乙○○及其辯護人對質詰問之機會，本院審
    酌上開證據資料製作時之情況，查無有何顯不可信及違法不
    當之瑕疵，認為以之作為證據應屬適當，揆諸前開規定，證
    人丙○○、己○○、戊○○、丁○○之偵訊筆錄均應認定具
    有證據能力。
  2.次按被告以外之人於檢察事務官、司法警察官或司法警察調
    查中所為之陳述，與審判中不符時，其先前之陳述具有較可
    信之特別情況，且為證明犯罪事實存否所必要者，得為證據
    ，刑事訴訟法第159條之2定有明文。是被告以外之人於檢察
    事務官、司法警察（官）調查時所為之陳述，屬傳聞證據，
    依同法第159 條規定，本無證據能力，必具備「可信性」及
    「必要性」二要件，始例外得適用上開第159條之2規定，認
    有證據能力，採為證據。此之「必要性」要件，必須該陳述
    之重要待證事實部分，與審判中之陳述有所不符，包括審判
    中改稱忘記、不知道等雖非完全相異，但實質內容已有不符
    者在內，且該審判外之陳述，必為證明犯罪之待證事實存在
    或不存在所不可或缺，二者兼備，始足當之。最高法院95年
    度臺上字第4414號判決意旨參照。證人丙○○、己○○、戊○○、丁○○於警詢之陳述，雖與審判中所為陳述有部分不
    符之處（詳后述），然經原審審理時傳訊證人等（其中證人
    即被告丙○○經通緝到案）到庭應訊具結作證在卷，並賦予
    被告乙○○及其辯護人對質詰問之機會，查無有何違法不當
    之瑕疵，本院審酌證人丙○○、己○○、戊○○、丁○○於
    警詢之證述距案發時日較近，當時記憶自較深刻，可立即反
    應所知，不致因時隔日久而遺忘案情，且較無來自被告或其
    他成員同庭在場之壓力而出於虛偽不實之指證，或事後串謀
    而故為迴護被告之機會；再參諸渠等於警詢中所證與稍後在
    偵查中經具結之證言大致相符，復有卷附之通訊監察譯文內
    容相佐（詳后述），足見其等於警詢時所為之證言，為證明
    被告乙○○犯罪事實所必要者，則證人丙○○、己○○、戊○○、丁○○於警詢時所為之陳述，具有可信性及必要性，
    亦均具有證據能力。
二、訊據被告乙○○對於上開犯罪事實供認不諱並認罪。經查：
  (一)犯罪事實一之(一)、(二)、(三)部分：
  1.證人即被告丙○○於警詢時證稱：「我都是要購買海洛因毒
    品時，才會用0000000000號行動電話撥打被告乙○○所使用
    之行動電話與他聯絡。我會向被告乙○○購買海洛因，是因
    為我朋友『阿龍』有施用海洛因毒品之習慣，所以我是幫『
    阿龍』向被告乙○○購買海洛因，但是我只有負責打電話後
    再與『阿龍』一起前往被告乙○○住處，向被告乙○○購買
    海洛因而已。我幫『阿龍』向乙○○購買海洛因，是因為他
    一直拜託，所以我單純是幫『阿龍』而已。我幫『阿龍』向
    被告乙○○購買海洛因之時間，大約是在97年11月到12月間
    ，都是到被告乙○○住處樓下向他購買。【提示：97年11月
    28 日15時0分53秒之通訊監察譯文由你所使用之0000000000
    號（A）撥打給 0000000000（B）電話中，（B）要你幫他問
    看1半要處理嗎，你稱好啦我幫你問問看】，0000000000（B
    ）是我朋友『阿龍』，該通電話是『阿龍』要我幫他是否可
    以買到 500元海洛因毒品的意思。【提示：0000000000號行
    動電話通訊監察譯文：在97年11月28日15時12分24秒以你使
    用之00 00000000號行動電話（A）撥打給0000000000號行動
    電話（B）中：你稱我朋友要『工作』有嗎，及（B）稱好啦
    你過來到樓下再打給我】，通話內容中『工作』是代表海洛
    因，這通電話是我幫『阿龍』撥打給被告乙○○，問他是否
    有海洛因毒品可以買給我朋友『阿龍』 500元的意思，這次
    被告乙○○要我到樓下再打電話，就是答應要賣我海洛因毒
    品。在當天通話後約半小時，我就與『阿龍』一起到被告乙○○住處與乙○○交易 500元海洛因毒品，當時被告乙○○
    就交給我1小包海洛因毒品。【提示：97年12月1日12時43分
    10秒之通訊監察譯文：由你所使用之0000000000號電話撥打
    給0000000000號行動電話】，該通電話也是我打給被告乙○○要幫『阿龍』向被告乙○○購買海洛因 500元的意思。這
    次我與『阿龍』是在當天大約18時許，到被告乙○○住處樓
    下與被告乙○○交易500元海洛因毒品。【提示：97年12 月
    2 日19時01分02秒之通訊監察譯文：由0000000000號行動電
    話撥打到你所使用之0000000000號電話中，對方稱我現在換
    這支電話】，這是被告乙○○打電話告訴我，以後要撥打00
    00000000號行動電話才能找到他的意思。【提示：97年12月
    6 日14時13分55秒之通訊監察譯文：由被告乙○○所使用之
    0000000000號電話撥打給你使用之0000000000號電話中，你
    稱作半天、工作用好一點、大約還要40分鐘】，這通是我要
    幫『阿龍』向購買海洛因毒品 500元，並要被告乙○○將海
    洛因毒品的品質用好一點的意思，並告知被告乙○○，我大
    約40分鐘後才能到他家與他交易海洛因毒品，這次我也是與
    『阿龍』在當日15時35分許，到乙○○住處樓下向乙○○購
    買海洛因毒品500元。【提示：97年12月6日16時25分07秒之
    通訊監察譯文：你撥打給0000000000號行動電話中稱，怎樣
    還可以嗎，對方稱比昨天差】，通話中『怎樣還可以嗎』是
    我問『阿龍』海洛因的品質好不好的意思，阿龍稱『比昨天
    差』是代表海洛因的品質比昨天還不好的意思。0000000000
    號行動電話的使用人是我朋友『阿龍』」等語（見偵字第29
    416 號卷第28至32頁）；並於偵查中結證稱：「我有跟被告
    乙○○買過海洛因。我都是電話跟他聯絡，我是用我的0000
    000000打給被告乙○○，他的電話之前是0000000000，後來
    換成0000000000。我跟被告乙○○買海洛因是『阿龍』叫我
    幫他打電話，是『阿龍』要用的，電話是我幫他打，我和『
    阿龍』一起去。『阿龍』的電話之前是0000000000，現在改
    0000000000。【提示：0000000000電話與0000000000於97年
    11月28日15時通訊監察譯文】，這是『阿龍』叫我幫他問問
    看有無海洛因。一半就是50 0元。【提示：00000000 00 與
    0000000000電話於97年11月28日15時12分通訊監察譯文】，
    其中作半天就是要跟被告乙○○買 500元海洛因。當天講完
    電話後半小時，我跟『阿龍』到被告乙○○住處，跟被告乙○○買500元海洛因，是當場一手交錢一手交貨，買1包。【
    提示：0000000000與0000000 000電話於97年12月1日12時43
    分通訊監察譯文】，半天就是要跟被告乙○○買 500元的海
    洛因。當天晚上6點在被告乙○○住處跟他買500元海洛因。
    也是一手交錢一手交貨，買1包。【提示：0000000000與000
    0000000電話於97年12月6日14時13分通訊監察譯文】，這也
    是要跟被告乙○○買 500元的海洛因，電話打完後40分鐘我
    帶『阿龍』過去跟被告乙○○買，也是在被告乙○○的住處
    ，一手交錢一手交貨，買500元1小包的海洛因。我們是單純
    跟被告乙○○買海洛因」等語（見偵字第29416號卷第71 至
    73頁）。並有上開經提示之通訊監察譯文附卷可稽（見偵字
    第29416號卷第36至41頁），互核相符。
  2.再經詰之證人即被告丙○○於原審審理中結證稱：「（選任
    辯護人問：你有無幫丁○○購買海洛因？）是丁○○打電話
    給我，拜託我去看看有沒有人在施用，叫我帶他去買。（選
    任辯護人問：丁○○的電話是幾號？）之前的忘記了，丁○○當時是打我0000000000給我。（選任辯護人問：你接到丁○○的電話後，如何處理？）我就打電話給被告乙○○，被
    告乙○○就叫我跟丁○○一起過去，過去之後，被告乙○○
    就跟我們說，現在身上沒有，他朋友人就在被告乙○○旁邊
    ，他朋友綽號叫『番仔』，我不認識他，被告乙○○就說他
    也要順便拿，我與被告乙○○、丁○○就一起過去向他旁邊
    的朋友拿，他朋友當時人就在旁邊樓下。（選任辯護人問：
    你打電話給被告乙○○，被告乙○○叫你與丁○○過去，是
    過去那裡？）被告乙○○住處樓下。（選任辯護人問：你所
    謂被告乙○○的朋友就在旁邊，是指那裡？）是在被告乙○○住處旁邊樓下，就是被告乙○○住處樓下馬路的對面。（
    選任辯護人問：丁○○購買海洛因毒品的錢，是何人交給何
    人？）丁○○把錢拿給我，我就把錢拿給『番仔』。（選任
    辯護人問：毒品是何人交給丁○○的？）毒品是『番仔』直
    接交丁○○。（改稱）毒品是先給我，我再轉交給丁○○。
    （選任辯護人問：被告乙○○當時在旁邊做什麼？）他就帶
    我們過去那邊跟『番仔』拿。當時被告乙○○自己也有買毒
    品，他也是買海洛因，我不曉得他買多少錢。（選任辯護人
    問：你是否有親眼看到『番仔』有拿毒品給被告乙○○？）
    當時我拿毒品後就先走了，實際上被告乙○○有沒有買毒品
    我不曉得。因為被告乙○○要帶我們過去前，有先跟我們說
    ，他自己也要順便拿，所以我認為他也有買。（選任辯護人
    問：你幫丁○○買毒品共幾次？）共三次，就是起訴書記載
    的時間，這三次的交易模式都一樣。（選任辯護人問：你實
    際上這三次的海洛因毒品是向乙○○買的？還是跟『番仔」
    買的？）跟他朋友『番仔』買的。（檢察官問：你是否知道
    販賣毒品的罪刑比施用毒品的罪刑重很多？）知道。（檢察
    官問：你之前關於本件案子在警詢、偵訊時所為之供述，是
    否均實在？有無編纂捏造？）均實在。沒有。（檢察官問：
    就本件的事發經過，這三次的交易經過，是以現在記得比較
    清楚？還是之前在警詢、偵訊記得比較清楚？）是之前在警
    詢、偵訊時記得比較清楚。（檢察官問：你剛提到你與被告
    乙○○有電話聯絡，你記得被告乙○○當時的電話是幾號？
    ）忘記了。（檢察官問：0000000000是否為被告乙○○的電
    話？）我現在不記得了。（檢察官問：0000000000是否為被
    告乙○○的電話？）當時記得，現在不記得了。（檢察官問
    ：0000000000是否為被告乙○○的電話？）是，這支我記得
    。（檢察官問：你之前在警局、偵訊時，你都證稱00000000
    00、0000000000都是被告乙○○使用的，是否實在？）實在
    。（檢察官問：被告乙○○與丁○○互相是否認識？）不認
    識。（檢察官問：你剛才證稱當時被告乙○○要你與丁○○
    一起過來，如果被告乙○○不認識丁○○的話，為何被告乙○○要叫你與丁○○一起過去？）他知道我有帶人過去，有
    看過丁○○，但他不認識，所以叫我們一起過去。（檢察官
    問：你本身有無販賣海洛因？）沒有。（檢察官問：你除了
    與被告乙○○有電話聯絡外，是否有如起訴書所述，與被告
    乙○○這三次見面的情形？）是。（檢察官問：你在警詢或
    偵查中，是否有要故意陷害被告乙○○的情形？或者是據實
    陳述？）沒有。我是據實陳述。（檢察官問：你帶丁○○過
    去之後，丁○○只有在旁邊等，還是有一起跟你及被告乙○○過去拿毒品？）一起過去。（檢察官問：你為何在警詢、
    偵訊時都沒有提到還有一個販賣毒品的人？）因為我不認識
    他，也不知道他住那裡，我只認識被告乙○○。（檢察官問
    ：乙○○之前在準備程序時說，起訴書所載這三個時間，你
    有打電話給他，說要到你家裡坐坐，沒有提到買毒品的事情
    ，被告乙○○在4月8日審理時說，丙○○本身有在賣毒品，
    被告乙○○說他與你只有電話聯絡，沒有交易毒品，對於乙○○所述有何意見？何人所述為真？）被告乙○○所述不實
    在，我本身沒有在販賣毒品。我與被告乙○○除了電話聯絡
    外，也有與他碰面。（檢察官問：被告乙○○是否知道你有
    沒有在施用海洛因？）被告乙○○知道我沒有在施用海洛因
    。（審判長問：你除了要幫丁○○買毒品有在起訴書所載時
    間打電話給被告乙○○外，還有無其他時間與被告乙○○電
    話聯絡？）很少。在97年11、12月間有聯絡，沒有很常聯絡
    。（審判長問：既然你是要幫丁○○調毒品，你每次去調毒
    品時，你都會帶丁○○一起去，為何不直接將丁○○介紹給
    販賣毒品的人，讓丁○○在第二、三次直接向販賣毒品的人
    購買？）我本來要介紹丁○○給被告乙○○認識，丁○○說
    不用了，只說要我帶他一起過去。（審判長問：既然你說毒
    品是向『番仔』買的，為何要介紹被告乙○○與丁○○認識
    ？你的意思是否是指被告乙○○有在販賣毒品？）我知道被
    告乙○○有在施用毒品，也有在販賣毒品。（審判長問：對
    於起訴書所監聽到的電話內容，是否是你要向被告乙○○購
    買毒品的？）是。（審判長問：起訴書所載的三次你幫丁○○向被告乙○○調毒品的內容，到底是向被告乙○○買的？
    還是跟『番仔』買的？）是跟被告乙○○買的。（審判長問
    ：到底有無『番仔』這個人？）有這個人，但他在對面，我
    沒有看清楚。（審判長問：丁○○交給你要購買毒品的錢，
    你交給何人？）我交給乙○○。（審判長問：毒品是何人交
    給你的？）是被告乙○○交給我的。（審判長問：丁○○當
    時有無在你旁邊？）有。（審判長問：為何丁○○在本院審
    理中到庭證述說他並沒有在你旁邊，是由你與乙○○接觸，
    且你不讓丁○○與乙○○直接接觸？）沒有，當時丁○○就
    在旁邊，我也有跟被告乙○○說，這是丁○○要買的。（審
    判長問：你之前在警詢、偵訊時，為何不說當時還有一個被
    告乙○○的朋友在場？）被查獲時，並沒有查到『番仔』這
    個人，我怕在警詢、偵訊時說一個找不到的人『番仔』，會
    有偽證的問題，所以我不敢講。我不曉得丁○○有沒有看到
    『番仔』。（審判長問：你向被告乙○○聯絡要幫丁○○調
    毒品的三次，『番仔』是否都有在場？）是。（審判長問：
    那三次聯絡，被告乙○○是否都說要跟朋友調？）他是這樣
    跟我講，但我錢是交給被告乙○○。（審判長問：被告乙○○是否有跟你說他沒有毒品，要你直接跟『番仔』調？）有
    ，乙○○跟我說他沒有，叫我錢給他，他去跟朋友調。（審
    判長問：當時錢為何不由丁○○直接跟『番仔』買？）因為
    是丁○○拜託我的。（審判長問：既然你本身沒有施用海洛
    因，為何要幫丁○○調海洛因？）當時我不曉得這樣做會有
    事情。（審判長問：你說你在警詢、偵查時，不認識『番仔
    』也不知道他住那裡，為何可以在主詰問時，陳述出『番仔
    』這個人？）是被告乙○○告訴我的。（審判長問：他是何
    時、在那裡跟你說的？）是在我通緝到案後，被告乙○○在
    看守所跟我講的，他要我這樣講，不然他也要陷害我。實際
    上並沒有『番仔』這個人。（審判長問：被告乙○○的律師
    有無接見你？）沒有，但我第一天入看守所就跟被告乙○○
    在同一工廠，在運動時，被告乙○○就跟我提過『番仔』的
    事，隔天也有再跟我講一次，之後我就調到另外一個工廠，
    直到今天以前就沒有再碰到被告乙○○，在今天有碰到被告
    乙○○，但沒有說話。」等語（見原審卷(二)98年 6月10日審
    判筆錄第 6至15頁），證人丙○○於原審審理中行交互詰問
    時，均仍證述係為丁○○施用毒品之需，而向被告乙○○聯
    絡購買毒品，證人丙○○雖一度改稱是向綽號「番仔」之人
    購買毒品，惟經原審質之如何事後知悉「番仔」之人後，始
    坦言乃通緝到案後應被告乙○○要求所為勾串之詞，且證人
    丙○○自偵查中到案說明後至原審通緝到案期間，本無從與
    在押之被告乙○○聯繫，其自查獲後迄原審通緝到案訊問以
    前均未提及所謂「番仔」之人，其於執行羈押入所後突於首
    次審判期日中供出向「番仔」之人購毒云云，顯有疑義，亦
    與被告乙○○於原審送審訊問及準備程序中所為上開辯解，
    大相逕庭，容係杜撰。實則於證人丙○○所證述各次向被告
    乙○○購買毒品過程中，除證人丁○○外，並無所謂「番仔
    」之人在場，前揭通訊監察譯文內容亦未顯示有所謂「番仔
    」之人，佐以后述證人丁○○證述內容，亦未有所謂「番仔
    」之人在場，足認證人丙○○為滿足證人丁○○施用毒品之
    需，而為購毒之來源確係被告乙○○無訛，亦與前揭通訊監
    察譯文較屬相符，證人丙○○上開事後翻異前詞所為關於與
    「番仔」進行交易毒品云云部分，容係事後勾串、憑空杜撰
    之詞，不足採信。
  3.證人丁○○於警詢時證稱：「我所施用之海洛因來源，是我
    請我朋友丙○○幫我向潭子一個叫『阿揚』的人購買的，我
    請被告丙○○幫我向『阿揚』買海洛因，沒有代價。我需要
    海洛因時，我會先打電話給被告丙○○請他先聯絡『阿揚』
    後，我再與被告丙○○一起到臺中縣潭子鄉『阿揚』住處附
    近樓下向『阿揚』購買海洛因毒品。每次我都是將要購買海
    洛因毒品金額先交給被告丙○○後，被告丙○○再將金錢交
    給『阿揚』後，『阿揚』當場將海洛因毒品交給被告丙○○
    後，被告丙○○當場就將海洛因交給我。警方提示之被告丙○○刑案檔案相片，就是我稱一起到臺中縣潭子鄉向『阿揚
    』購買毒品海洛因之人。被告丙○○使用之電話是00000000
    00。我忘記我與被告丙○○一起向『阿揚』購買海洛因毒品
    幾次。購買金額應該是 500元或1000元。【提示：97年11月
    28日15時0 分53秒由被告丙○○所使用0000000000號行動電
    話打給你當時所使用之0000000000之通訊監察譯文中：你請
    被告丙○○當你問他朋友『 1半』要處理嗎】，這是我請被
    告丙○○幫我問『阿揚』 500元金額的海洛因毒品要賣嗎的
    意思。當日約18時，我與被告丙○○一起騎乘機車到臺中縣
    潭子鄉『阿揚』住處附近樓下向『阿揚』購買 500元海洛因
    毒品1小包。【提示：97年12月6日16時25分07秒由你正在所
    使用之000 0000000號電話撥打給被告丙○○所使用之00000
    00000 號電話之通訊監察譯文中：被告丙○○問你怎樣還可
    以嗎，你回答比昨天還差】，這是被告丙○○問我，當日一
    起向『阿揚』所購買之海洛因毒品的品質如何，我回答被告
    丙○○說，當日的海洛因毒品的品質比之前的還差的意思。
    97 年12月6日15時35分許，我與被告丙○○一樣騎乘機車到
    臺中縣潭子鄉『阿揚』住處附近樓下向『阿揚』購買 500元
    海洛因毒品1小包。警方提供之犯罪嫌疑人紀錄表中4號之男
    子，就是我稱之『阿揚』。」等語（見偵字第29416 號卷第
    43至46頁）；並於偵查中結證稱：「我的綽號是『阿龍』，
    我都是請被告丙○○替我聯絡向被告乙○○購買海洛因。我
    的電話是0000000000，後來改成0000000000。我都是打電話
    給被告丙○○，請他幫我聯絡，之後我們再一起過去被告乙○○住處那邊，我都是請被告丙○○幫我出面跟被告乙○○
    交易，因為我不想跟上手碰面。所以說我 500元是拿給被告
    丙○○，由被告丙○○跟被告乙○○購買，之後被告丙○○
    再將海洛因交給我。【提示：0000000000與0000000000電話
    於97年11月28日15時通訊監察譯文】，其中一半就是要 500
    元海洛因，我要被告丙○○幫我打電話給被告乙○○聯絡購
    買毒品。這次有買 500元，是在被告乙○○住處樓下，是當
    場一手交錢一手交貨，我有看到，因為我坐在車上看，車子
    是我開的，我開我爸爸的車，被告丙○○買到海洛因回到車
    上就直接交給我。我只知道被告乙○○住在潭子那邊，地址
    我不知道，我們有時騎車、有時開車過去。【提示：000000
    0000與0000000000電話於96年12月 6日16時25分通訊監察譯
    文】，這是被告丙○○問我海洛因的成分有沒有比昨天的好
    一點，我說比較不好，所以這天我也有跟被告乙○○購買海
    洛因，也是買500元1包。」等語（見偵字第29416 號卷第71
    至74頁）。並有上開經提示之通訊監察譯文附卷可稽（見偵
    字第29416 號卷第36至41頁），且與證人即被告丙○○所為
    上開證述互核大致相符。
  4.再經詰之證人丁○○於原審審理中結證稱：「（選任辯護人
    問：是否有施用毒品？）有，是施用海洛因。（選任辯護人
    問：毒品來源？）是買的，這個案子我是透過被告丙○○跟
    被告乙○○買的。（選任辯護人問：時間？）於97年11、12
    月份左右。（選任辯護人問：你何時被警察查獲？）我是被
    約談到案。（選任辯護人問：你請被告丙○○如何購買毒品
    ？）我是請被告丙○○打電話跟被告乙○○聯絡，然後我與
    被告丙○○一起去找被告乙○○拿毒品，錢我是交給被告丙○○，當時我人在附近，由被告丙○○與被告乙○○接觸，
    因為我跟被告乙○○不熟，且被告丙○○不讓我跟被告乙○○直接接觸，因為被告乙○○是被告丙○○的朋友。（選任
    辯護人問：你是否有當場看到被告乙○○與被告丙○○交易
    的狀況？）曾經看過。大部分我都是在附近，由被告丙○○
    與被告乙○○交易。我看到的情況，是被告乙○○與被告丙○○走在一起，講一下話，然後被告丙○○就上車，上車後
    被告丙○○就將毒品交給我，錢我是在被告丙○○要下車前
    就交給他了。（選任辯護人問：你如何得知被告丙○○有管
    道去買毒品？）因為我與被告丙○○聊天時，他有提到他有
    管道。（選任辯護人問：被告丙○○是否有施用毒品？）沒
    有，但就我所知，他以前有施用過安非他命。（選任辯護人
    問：你每次都請被告丙○○幫你購買多少？） 500或1000元
    。（選任辯護人問：被告丙○○幫你買過幾次？）3、4次左
    右，這幾次我都有跟被告丙○○過去。（選任辯護人問：50
    0 或1000元數量的海洛因可施用多久？）我是以注射的方式
    施用，500元可以用 1次，1000元可用2次，我一天要施用一
    次。（選任辯護人問：你被警方約談前，除請被告丙○○向
    被告乙○○購買毒品外，是否有其他的管道？）有。（選任
    辯護人問：你在警局時供稱，你最後一次施用海洛因是在於
    98年1月19日，當時毒品是如何來的？）是跟別人買的。（
    檢察官問：你於警偵訊時所述是否實在？）均實在。（檢察
    官問：你說你有與被告丙○○一起去跟被告乙○○拿毒品，
    地點為何？）是在被告乙○○位於潭子的住處，確切的地點
    我不知道。（檢察官問：在被告丙○○下車與被告乙○○交
    談前，被告丙○○身上有無毒品？）被告丙○○身上沒有。
    （檢察官問：你在被告丙○○下車前交給他的錢，被告丙○○上車後，錢是否還在被告丙○○身上？）我不曉得。（選
    任辯護人問：你如何確定被告丙○○身上沒有毒品？）因為
    每次都是我請被告丙○○打電話給被告乙○○買毒品，有時
    候我人是在旁邊，當場聽到他在講電話。被告丙○○在電話
    是跟被告乙○○問說『做半天要不要做』。（選任辯護人問
    ：你是否知道被告丙○○本身有無在販賣毒品？）沒有。（
    審判長問：被告丙○○有無賺你的錢？）我不知道。（審判
    長問：被告丙○○轉交給你的毒品，同樣價格有沒有比別人
    多或少？）差不多。（審判長問：為何被告丙○○願意幫你
    跟被告乙○○買毒品？）我不知道，可能是因為我們是朋友
    ，他本身沒有施用。」等語（見原審卷(一)第 148頁反面至第
    150 頁），對照前揭通訊監察譯文內容，證人丁○○與被告
    丙○○之對話中，亦有談及證人丁○○請被告丙○○幫忙購
    毒事宜（見偵字第29416 號卷第36頁）、談論所購買毒品品
    質如何（見偵字第29416 號卷第41頁）等情。證人丁○○所
    證上情亦與證人即被告丙○○所證情節大致相符，足認證人
    丁○○各次於犯罪事實一之(一)、(二)、(三)即犯罪事實二之(一)、
    (二)、(三)所揭時間經被告丙○○與被告乙○○聯繫購毒事宜後
    ，即與被告丙○○相偕前往被告乙○○住處樓下，由丁○○
    先行交付500元予被告丙○○後，次由被告丙○○出面以500
    元之價格向被告乙○○購買 1小包第一級毒品海洛因，再將
    毒品轉交給丁○○供其施用等事實，均堪認定。
  (二)犯罪事實一之(四)、(五)、(六)、(七)部分：
  1.證人己○○於警詢時證稱：「我曾以0000000000號行動電話
    及0000000000家裡的電話撥打給0000000000號行動電話，00
    00000000是『阿揚』所使用之電話。我撥打行動電話給『阿
    揚』是因為我要向『阿揚』購買海洛因毒品，我向『阿揚』
    購買之海洛因毒品是要給我丈夫戊○○施用的，因為我丈夫
    戊○○是公務人員，他怕去購買毒品會出事，所以有時會叫
    我去購買，但是有的時候他也會自己去向『阿揚』購買海洛
    因毒品。據我指認，警方提示之犯罪嫌疑人紀錄表中，編號
    4 號之男子就是我稱之『阿揚』。【提示：97年12月11日18
    時35分43秒由被告乙○○所使用0000000000號行動電話撥打
    給你所使用0000000000號之通訊監察譯文中：你請被告乙○○多加一點？】，這是表示我請被告乙○○多加一點海洛因
    毒品的意思。【提示：97年12月11日19時06分41秒由被告乙○○所使用0000000000號行動電話撥打給你所使用之000000
    0000號之通訊監察譯文中：被告乙○○稱要過去了？】，這
    是表示被告乙○○要將海洛因毒品拿到我家賣我的意思。當
    日通話後約5分鐘後，被告乙○○就到我家將1小包海洛因毒
    品交給我後，我就當場將 1,000元拿給被告乙○○。【提示
    ：97年12月12日16時08分15秒由被告乙○○所使用00000000
    00號行動電話撥打給你所使用之0000000000號之通訊監察譯
    文中：你問被告乙○○作半天的你要跑嗎？】，這是我要向
    被告乙○○買500元海洛因毒品的意思。當日也是通話後約5
    分鐘在我家裡，我向乙○○買500元海洛因毒品1小包。【提
    示：97年12月18日16時58分24秒由被告乙○○所使用000000
    0000號行動電話撥打到你家裡的0000000000號市區電話之通
    訊監察譯文中：你要被告乙○○送50元檳榔？】，這是表示
    我要向被告乙○○購買500元海洛因毒品的意思。一樣是5分
    鐘後在我家裡，我向被告乙○○購買500元海洛因毒品1小包
    。【提示：97年12月21日8時7分 0秒由你家裡的0000000000
    號市區電話撥打到被告乙○○所使用0000000000號行動電話
    之通訊監察譯文中：你要被告乙○○幫你買 1斤湯圓？】，
    這是我要向被告乙○○購買 1,000元海洛因毒品的意思。當
    天被告乙○○剛睡醒，所以大約 1小時後在我家，我向被告
    乙○○購買1,000元的海洛因毒品1小包。」等語（見偵字第
    29416 號卷第54至57頁）；並於偵訊時結證稱：「【提示：
    被告乙○○照片】，我認識被告乙○○，我有跟他買過海洛
    因。我是打電話跟他買，我的電話是0000000000，『阿揚』
    的電話是0000000000，我家裡電話是00000000。【提示：00
    00000000電話與0000000000於97年12月11日18時35分、19時
    06分通訊監察譯文】，這是『阿揚』剛下班，我問他是要過
    來，或是我過去，目的是我要跟他拿海洛因，後來 5分鐘後
    『阿揚』有到我家，我跟他買1,000元1包海洛因。【提示：
    000000 0000電話與0000000000於97年12月12日16時8分通訊
    監察譯文】，作半天就是要 500元海洛因的意思，這次也有
    買，是他到我家，我跟他買500元海洛因1小包。【提示：00
    00000000電話與0000000000於97年12月18日16時58分通訊監
    察譯文】，這就是要500元的海洛因，50元檳榔表示500元海
    洛因的意思，這次也有買，是他到我家，我跟他買 500元海
    洛因 1小包。【提示：0000000000電話與0000000000於97年
    12月21日8時7分、8時56分通訊監察譯文】，其中1斤的湯圓
    就是1000元的海包洛因，這次也有買，是他到我家，我跟他
    買1000元海洛因 1小包。我跟被告乙○○購買海洛因是一手
    交錢一手交貨。我是單純跟乙○○購買海洛因，不是調貨也
    不是合資。」等語（見偵字第29416 號卷第65至66頁）。並
    有上開經提示之通訊監察譯文附卷可稽（見偵字第 29416號
    卷第61至64頁），互核相符。
  2.再經詰之證人己○○於原審審理中結證稱：「（選任辯護人
    問：你是否認識被告乙○○？）認識，我跟他認識 2、30年
    ，他是我先生戊○○小時候的玩伴。（選任辯護人問：是否
    知道被告乙○○的電話？）現在忘記了，好像是0987。（選
    任辯護人問：平常是否會以電話與被告乙○○聯絡？）很少
    ，只有打電話跟他要海洛因時，才會打電話給他。（選任辯
    護人問：你跟被告乙○○聯絡都是為了要海洛因？）是。（
    選任辯護人問：你所謂的要海洛因，是指何意思？是否要錢
    ？）就是跟他討，不用錢。（選任辯護人問：你打電話跟他
    討海洛因共幾次？）忘記了，好像不少次，之前都是我打電
    話跟他討給我先生戊○○使用。（選任辯護人問：有無討來
    給自己施用？）沒有。（選任辯護人問：你是否有施用過毒
    品？）以前有，大約94年的時候，後來就沒有再施用了。（
    選任辯護人問：為何要幫你先生戊○○跟被告乙○○討毒品
    ？）因為被告乙○○都叫我先生戊○○大哥，之前戊○○腳
    痛，所以要吃海洛因來止痛，戊○○不好意思打給被告乙○○，所以我幫他打。（選任辯護人問：戊○○腳痛是什麼時
    候？）97年年底，約11月底12月初的時候。（選任辯護人問
    ：你跟被告乙○○討毒品的時間是何時？）大概在97年12月
    。（選任辯護人問：你每次跟被告乙○○討毒品，他是不是
    都有給你？）有時候有，有時候沒有。（選任辯護人問：電
    話中如何講的？）我跟被告乙○○講說買東西過來，他就知
    道了。有一次我叫他買湯圓過來，一次說買檳榔。（選任辯
    護人問：你們約在那裡？）大部分都是被告乙○○來我家聊
    天的時候，順便拿過來。（選任辯護人問：被告乙○○到你
    家時，戊○○是否在家？）在家。（選任辯護人問：被告乙○○會拿多少給你？）放在香菸裡，一支或半支的量。（選
    任辯護人問：被告乙○○拿給你的次數約幾次？）有10次。
    （選任辯護人問：每一次都沒有跟你收錢？）都沒有。（選
    任辯護人問：你用那支電話與被告乙○○聯絡？）用我家電
    話00－00000000，還有0000000000。之後我的電話沒有去繳
    錢不通了，我就用戊○○的電話0000000000打給他。（選任
    辯護人問：你向被告乙○○討毒品，戊○○是否知情？）每
    次都知道。（選任辯護人問：為何依據戊○○的警詢筆錄及
    偵訊筆錄，都沒有提到你去幫他討毒品的事情？）因為警察
    及檢察官都沒有問他，而且我先生只有跟他要過兩次。（選
    任辯護人問：你所謂戊○○跟被告乙○○要過兩次是何意思
    ？）是戊○○打電話跟被告乙○○要毒品的。（選任辯護人
    問：戊○○打電話跟被告乙○○要毒品的情形，你是否知道
    ？）知道。（選任辯護人問：他們如何聯絡？會約在那裡？
    ）是用0000000000跟乙○○聯絡，我先生應該是到被告乙○○他家附近。（選任辯護人問：這兩次戊○○有沒有拿錢給
    被告乙○○？）沒有吧，因為我們家裡的經濟不是很好。（
    選任辯護人問：你在於98年 1月21日製作警詢筆錄時，當天
    所為之陳述是否實在？）不實在，因為前一天我是大夜班，
    隔天警察要我中午12點以前到警局作筆錄，我到警局12點多
    ，做筆錄時我也是說我是跟乙○○討毒品的，當時還沒有開
    始錄音，警察還兇我跟我說，他們都承認，為何不照他們說
    的講，如果我不照這樣講的話，他們知道我在那裡工作，我
    會連工作都會沒有。（選任辯護人問：你在那裡上班？）我
    是在慈濟醫院上大夜班的清潔工，工作時間是晚上11點到早
    上 7點。（選任辯護人問：你在警局時有無採尿？）沒有。
    （選任辯護人問：為何沒有採尿？）因為我的腎臟不好，一
    天只尿一次，尿量很少，沒有辦法採尿。（選任辯護人問：
    有無對你做抽血或毛髮的採證？）本來要抽血，後來警察問
    過檢察官後，就沒有對我做採證。（檢察官問：你之前是否
    有因施用毒品被判刑？）有，91年的時候勒戒，有一次因為
    施用海洛因被判10月。（檢察官問：你是否知道施用毒品及
    販賣毒品是犯罪的？）知道。販毒比較重，至於多重，我不
    清楚，我是聽別人說的。（檢察官問：被告乙○○有拿毒品
    給你，除了你拿給你先生戊○○用之外，你是否有施用？）
    沒有，一次都沒有。（檢察官問：被告乙○○拿給你的是否
    是海洛因？）是白色的藥粉，應該是海洛因，因為我有聞到
    我先生吸的味道，跟我之前吸食的味道一樣。（檢察官問：
    你們與被告乙○○認識多久？交情如何？）平常沒有聯絡，
    我們認識 1、20年，被告乙○○都叫我先生戊○○是大哥，
    叫我大嫂，交情算是普通。（檢察官問：你們彼此平常之間
    是否有金錢往來？）沒有，我先生戊○○有電費繳不出來，
    他說要跟別人借，但我不知道是不是跟被告乙○○借，當時
    電費欠2、3千元。（檢察官問：你從何時與被告乙○○有電
    話聯絡過？）有時候被告乙○○會來我家坐，只有去年年底
    才開始有電話聯絡，之前都沒有。（檢察官問：你的手機門
    號0000000000，是何時開始使用？）是從96年11、12月開始
    使用。（檢察官問：戊○○0000000000的手機何時開始使用
    ？）去年年底，之前沒有手機。（檢察官問：你們去年年底
    為何與被告乙○○開始電話聯絡？）是因為被告乙○○到我
    家，我們才知道被告乙○○有在吸食毒品，才開始有跟他聯
    絡。之前不知道被告乙○○有在吸食，如果跟他要的話，才
    有用電話聯絡。後來等不到被告乙○○主動來我家，我先生
    要用，我就打電話跟他要。（檢察官問：如何知道被告乙○○的電話？）是我跟他要的。因為我知道他有用毒品。（檢
    察官問：被告乙○○有無問你為何要跟他要電話？）沒有。
    （檢察官問：你每次打電話跟乙○○要的時候，如何跟他講
    數量？）我跟他講，要他買個東西過來，說買個10 0元、50
    元過來，100元的意思是摻在香菸1支的量，50元是摻在香菸
    半支的量。（檢察官問：你與被告乙○○之前碰面時，或是
    電話聯絡時，有無提到要毒品這件事情？）沒有。一直到戊○○要施用毒品，才會打電話給被告乙○○。（檢察官問：
    你第一次跟被告乙○○要毒品時，你如何在電話跟他說？）
    我叫他幫我買個東西過來，例如肉圓，買個 100元或50元，
    沒有提到毒品。（檢察官問：既然如此，為何被告乙○○不
    是真的送肉圓過來，而是毒品？）因為之前有講過了，他跟
    我說，如果我們兩個在電話中講怕會有事情，所以要用代號
    ，讓他知道。（檢察官問：剛才你不是說，你們碰面時都沒
    有提到毒品的事情，為何現在說一開始碰面時就有提到需要
    毒品時，在電話中要用代號，不要明說？）就是在聊天時，
    我知道被告乙○○有在施用毒品，當場我就有跟他要拿給我
    先生戊○○使用，那時候他當場有給我。（檢察官問：當時
    戊○○有無在場？）當時戊○○有在旁邊，但是因為他不好
    意思，所以由我開口。（檢察官問：你有無去過住處以外的
    地方向被告乙○○要過毒品？）有，是到被告乙○○住處附
    近的潭子鄉石牌公園跟他要過。（檢察官問：你是否知道被
    告乙○○的住處？）知道，我知道他的公寓在那裡，但是沒
    有上去過，我不知道什麼路。我去石牌公園跟他要過毒品 4
    、5 次，都是我自己一個人去的。（檢察官問：你是否知道
    被告乙○○的經濟狀況？）不瞭解。（檢察官問： 1支或半
    支香菸海洛因的市價為何？）我不知道。（檢察官問：你之
    前買毒品，怎麼算的？） 1,000元可以摻一、二支香菸。（
    檢察官問：你說你跟被告乙○○要毒品，他都沒有收錢，為
    何他不跟你們收錢？）因為量不多，也不是每次跟他要，他
    每次都會給。（檢察官問：所以你跟他要過的次數高於他給
    你的次數？）應該是。（檢察官問：你之前在電話中是否有
    跟被告乙○○說過買一斤的湯圓過來？是何意思？）有，因
    為那天是冬至，我請他順便買湯圓過來，他也知道一斤就是
    一支。（檢察官問：這次你是否有提到說這是真的湯圓？）
    沒有，因為那天是冬至，他真的有買一斤湯圓過來，也有拿
    一支海洛因過來。因為被告乙○○比較靠近潭子街，我只是
    這樣跟他講，他就有買過來，我不曉得他是去那裡買的。（
    檢察官問：那天戊○○是否在家？）在。（檢察官問：你當
    天就有煮湯圓？）有，戊○○也有吃，當天是煮甜的湯圓，
    沒有包餡，紅白都有的湯圓，就是燙一燙，加點薑。（檢察
    官問：你之前在於98年 1月21日偵訊時，是否在自由意識下
    所為之陳述？）是。（檢察官問：在同日警詢時，你除了說
    當天很累外，警察有無對你恐嚇或脅迫？）警察有跟我說，
    不按照他們這樣講的話，就不要讓我回去，還有不用去上班
    了。（檢察官問：警察是要你照誰這樣講？）警察是說被告
    乙○○、戊○○都有承認，但我不知道承認什麼。（檢察官
    問：你既然不知道他們承認什麼，你怎麼有辦法回答？有回
    答有錢給他等語？）因為我討的時候，我有講 100或50元，
    是警察叫我這樣講的，依照電話的紀錄問我的。（檢察官問
    ：是哪個警察叫你這樣講的？）我不曉得是誰，是幫我做筆
    錄的人要我這樣講的。（檢察官問：在同日檢察官偵訊時，
    檢察官是否有要求你要說實話，如果沒有說實話會怎樣？）
    有，如果不實的話，會處 7年的偽證罪。（檢察官問：檢察
    官有提示通訊監察譯文給你看，並要你說明，為何你當時會
    這樣說？）我是按照在警察局，警察要我怎麼講，我就怎麼
    講。（選任辯護人問：（請提示偵卷61至64頁所附監聽紀錄
    ）是否都是你與乙○○的通訊內容？）是。（選任辯護人問
    ：這四通電話聯絡之後，被告乙○○有無拿毒品給你？）應
    該是有吧。這四通電話被告乙○○都有拿毒品給我。（選任
    辯護人問：拿給你之後，被告乙○○是否有跟你收錢？）沒
    有。（審判長問：你既然是跟被告乙○○免費要毒品，為何
    在通聯紀錄中，卻都還問被告乙○○「是否還要做」、「這
    樣你知道意思嗎」等語？為何從頭到尾都不直接講分我一些
    毒品，或是要一些毒品？）那是剛開始的時候，因為被告乙○○一開始就跟我說不要在電話中明說，說代號就好。當時
    沒有想到說在電話直接跟被告乙○○說要一點或分一點。（
    審判長問：之前在警詢時有解釋每一通電話的意思？）那是
    警察叫我講的，其實我是要跟乙○○要毒品，不是要買的。
    （審判長問：為何偵訊時，不跟檢察官說警詢是警察罵你才
    會這樣講的？）因為我到檢察官那邊時，想說我在警察那邊
    已經這樣講了，我就照這樣講，檢察官沒有罵我，也沒有說
    會讓我沒有工作。」等語（見原審卷(一)第138頁反面至第144
    頁反面），對照證人己○○前段所為證述內容顯有出入。
  3.承上，證人己○○雖於原審審理時雖改證稱：被告乙○○係
    免費提供海洛因毒品云云，然參照卷附前揭證人己○○與被
    告乙○○之各次通訊監察譯文對話內容顯示，除提及「加一
    點」、「檳榔」、「湯圓」、「做半天」、「50元」、「 1
    斤」、「這樣你知道意思嗎」等語詞外，均未明確提及毒品
    名稱、數量及價格，在渠等未於電話中明確談論之情形下，
    何以於以上開字眼之溝通聯絡，均能如雙方預期而進行交付
    海洛因毒品之行為，顯係為隱蔽毒品交易以免遭人發現而設
    。證人己○○對於為何以代號代替毒品與被告乙○○聯絡一
    節，說法前後不一，且上開通訊監察譯文所示通話內容與所
    謂免費取得毒品一節顯不相當，苟係為免費取得毒品而為通
    話，何需以上開物品代號配合數詞為之？況海洛因毒品量微
    價昂，被告乙○○為何免費提供施用達10次許，亦與常情有
    違，證人己○○於原審審理時所證該等情節，迭生扞格之處
    ，且與被告乙○○於原審訊問時陳稱：伊僅給證人己○○ 1
    次海洛因 1包云云（見原審卷(一)第19頁），或於原審審理中
    改稱：僅提供海洛因予證人己○○3、4次等語（見原審卷(一)
    第148 頁）相左，證人己○○於原審審理時所為上開證述之
    憑信性，即屬可疑。且果如證人己○○所言，其夫戊○○有
    積欠被告乙○○款項，衡諸常情，被告乙○○豈會如此大方
    地免費提供高達10次，且每次價錢為500元至1,000元不等之
    毒品予證人己○○或供證人戊○○施用？再證人己○○雖陳
    稱：伊於警詢時，係因警方聲稱被告乙○○、證人戊○○均
    已認罪，伊才為如警詢筆錄所載之陳述，是警察叫伊這樣說
    的云云，然證人己○○亦不否認：伊為警詢筆錄當時，並不
    知道被告乙○○、證人戊○○所坦承者為何，偵訊時檢察官
    亦無以不正方法為訊問等語，則在此情況下，若非其確有與
    被告乙○○交易毒品之事，證人己○○如何憑空捏造與通訊
    監察譯文內容所示代號、數詞所隱含意義相符之證詞？被告
    乙○○亦於警詢時供稱：麵或檳榔都是聯絡海洛因毒品的術
    語等語（見警卷第 5頁）；且被告乙○○於警詢時並未坦承
    販毒事實，證人戊○○於警詢時亦未證述及此，詢問員警如
    何教導證人己○○證述源自被告乙○○供述、證人戊○○證
    述一致之內容？證人己○○又豈會於未遭受不正方法訊問之
    訊問過程中，在明知販賣毒品之刑責相當重等情況下，還對
    免費提供渠等毒品之被告乙○○，故為構陷之不利證述？況
    觀諸證人己○○於警詢時、偵訊中，就如起訴書所載之被告
    乙○○各次販賣情形所為之陳述，除與本件被告乙○○持用
    之0000000000號行動電話門號之通訊監察譯文內容相符外，
    其於警詢時、偵訊中陳述筆錄之前後內容，復未見有何意識
    不清、胡言亂語或其他非出於任意性之情形，就上揭通訊監
    察譯文內容，並有詳盡合理之明確解釋，所稱在電話中係以
    「檳榔」、「湯圓」、「做半天」、「50元」、「1斤」等
    語詞，作為談論交易毒品、數量之代號等情。綜上，應認證
    人己○○前於警詢、偵查中所為證述，佐以前揭通訊監察譯
    文內容，與前揭其中起訴書關於犯罪事實一之(四)關於販賣時
    犯罪事實一之(四)、(五)、(六)、(七)部分所示犯罪事實核屬相符（
    間記載19時10分許，應更正為19時11分許，併予敘明），證
    人己○○事後翻異前詞於原審審理中所為被告乙○○免費提
    供毒品，並否認警詢內容云云，容係迴護被告乙○○之詞，
    均難援為有利被告乙○○認定之依據。
  (三)犯罪事實一之(八)、(九)部分：
  1.證人曾明池於警詢時證稱：「被告乙○○是無償給我海洛因
    毒品的。我之前是向『黃文池』男子無償取得海洛因毒品，
    至『黃文池』為警方查獲以後，才轉向被告乙○○無償取得
    。我只有在昨天晚上（97年12月29日）向被告乙○○索取毒
    品海洛因，只有被警方查獲的這 1次而已。我是使用我的電
    話0000000000號，撥打被告乙○○所使用之電話，跟他說我
    在他家樓下，他本人就親自拿海洛因過來給我。97年12月29
    日，我是在我家打電話給被告乙○○索取毒品的。電話中我
    是跟被告乙○○說分一碗麵給我，他說沒有了，我就跟他說
    ，不然半碗也好，他說好我就過去拿，我上面所稱之『一碗
    麵』、『半碗』指的是海洛因。【提示：97年12月29日18時
    1分39秒，由你住家電話00-00000000，係女子所撥打給被告
    乙○○之0000000000電話門號，該女子所撥打給被告乙○○
    之0000000000電話門號，該女子稱：『叫阿揚買 100元檳榔
    過來』】，通話內容就是我叫被告乙○○買檳榔過來。我們
    夫妻 2人與乙○○沒有金錢或財務糾紛，我只有在上個月中
    跟他借過1次3,000元，那是要繳錢的，但是在上個月21、22
    日左右，我都 1次還給他了。我不知道為何被告乙○○在警
    詢筆錄中說，我向他借款5,000元尚未償還。【提示：97 年
    12月13日 8時12分55秒，由你行動電話0000000000，撥打給
    被告乙○○之0000000000門號電話，你稱：『要過去做半天
    』】，這是指我要過去他作工作做半天。我確實有如被告乙○○於筆錄中供稱，之在97年12月14日18時59分46秒打電話
    給他叫他幫我調 500元的海洛因。警方查獲我當日，我身上
    之海洛因確實是我叫被告乙○○幫我調的。我拿1000元給他
    ，他也交給我 1包海洛因。」等語（見警卷第14至21頁）；
    並於偵訊時結證稱：「我昨天有拿1,000元叫阿揚幫我調1,0
    00元海洛因，我才剛拿到就被警察抓到了。我共請阿揚幫我
    調過2次海洛因，1次500元， 1次1,000元。我是請被告乙○○幫我調海洛因，我是拿錢給他，叫他幫我調。我不知道誰
    有海洛因，我就問他有沒有，他就會幫我打電話問，然後就
    跟被告乙○○約地方拿海洛因，他幫我調到，我錢再拿給他
    ，都是一手交錢一手交海洛因。被告乙○○有1次是在1個星
    期六幫我調海洛因，另 1次就是昨天被抓到這次，星期六那
    次調500元，昨天這次是調1,000元。【提示：0000000000與
    0000000000於97年12月14日18時59分通訊監察譯文】，這通
    電話就是上開我說星期六調 500元海洛因的那次，半天是指
    1000元的一半，地點也是在昨天被查獲的菜園，我當場交50
    0元給他（乙○○），他給我1包海洛因。交易時間是在早上
    ，是在打完電話後一下子的時間。【再提示：0000000000與
    0000 000000於97年12月13日8時12分通訊監察譯文】，我說
    的星期六調 500元海洛因應該是以這通電話才對。【提示：
    0000000000與0000000000於97年12月29日18時38分通訊監察
    譯文】，這通是我跟被告乙○○交易海洛因的對話，半碗是
    指500元海洛因的意思，整碗就是1,000元海洛因。昨晚那通
    電話是我叫我太太打的，打完之後我再打，不過我太太那通
    電話所講的檳榔是指真的檳榔。我昨天被警察在身上查獲的
    1 包海洛因，就是昨天被告乙○○交給我的。我不曾跟被告
    乙○○合資跟別人購買海洛因。我不知道為何被告乙○○說
    我太太問他有沒有 100元檳榔是指問有沒有海洛因。我確定
    我昨天有將1,000元交給乙○○。」等語（見偵字第29416號
    卷第11至16頁），並有上開經提示之通訊監察譯文附卷可稽
    （見偵字第29416號卷第34至36頁），互核相符。
  2.再經詰之證人戊○○於原審審理中結證稱：「（選任辯護人
    問：你是否有施用毒品？）有。我有施用海洛因。（選任辯
    護人問：毒品的來源？）我海洛因都是跟阿揚要的，阿揚就
    是在場的被告乙○○。（選任辯護人問：你所謂都是跟阿揚
    要的，是何意思？）因為都不用錢，我一次都是跟他要可以
    摻1或2支的香菸量的海洛因。（選任辯護人問：你與被告乙○○如何聯絡？）我都是叫我太太己○○跟被告乙○○聯絡
    ，我不知道被告乙○○的電話。（選任辯護人問：每一次都
    是己○○與被告乙○○用電話聯絡？）大部分都是我叫己○○打電話給被告乙○○，最後一次我有跟被告乙○○說到幾
    句話，之前都是己○○跟被告乙○○聯絡的。（選任辯護人
    問：己○○都是以何電話跟被告乙○○聯絡？）0000000000
    這支電話，這支電話是我的。己○○本身還有另外一支電話
    0000000000跟被告乙○○聯絡，但大部分都是用我的電話。
    （選任辯護人問：電話中己○○如何與被告乙○○聯絡？）
    如何講我不清楚，因為有時候聯絡的時間是我上班的時間。
    因為我認為被告乙○○是我的小弟，所以才會要己○○跟被
    告乙○○要一點。（選任辯護人問：己○○是否每次跟被告
    乙○○要毒品時都有要到？）大約要了10來次，大部分如果
    遇到，有電話聯絡後，如果有的話，被告乙○○就會給。（
    選任辯護人問：你與被告乙○○的交情較好還是己○○與他
    的交情較好？）我，己○○是因為是我太太。（選任辯護人
    問：為何你不自己聯絡被告乙○○？）因為我要上班，不能
    離開。（選任辯護人問：你在何處上班？）我在清潔隊，上
    班時間是上午7點到下午4點，一個星期休假兩天。（選任辯
    護人問：己○○如果跟被告乙○○要的話，都會約在那裡交
    毒品？）我知道他們約在那裡，大部分他們都是約在被告他
    家住處樓下的菜園，因為己○○會跟我說。另外我休息的時
    候，己○○打電話給他，他會送到家裡來。（選任辯護人問
    ：你每次要己○○跟被告乙○○要毒品，被告乙○○有無跟
    你收錢？）沒有，我每次都只是要一點點而已。（選任辯護
    人問：你在警詢、偵訊做筆錄時所為之陳述是否實在？）警
    察叫我要咬被告，我本來在警察局的時候也是這樣講，警察
    要我這樣講，這樣可能就不用錢交保就把我放出去。（選任
    辯護人問：你本身出面跟被告乙○○拿毒品約幾次？）2、3
    次。（選任辯護人問：這2、3次是否都是你自己打電話跟他
    聯絡的？）我是要己○○撥電話跟乙○○聯絡，我自己跟他
    說的。（選任辯護人問：這2、3次如何跟乙○○講？）我說
    我要「1的」、「1碗麵」、「半碗麵」，代號都亂說，這樣
    被告乙○○就聽懂了，被告乙○○會跟我說只剩「半碗」或
    「半支」，我就說這樣好，之後我們就約見面的地點。這 2
    、 3次都是約在被告住處附近的菜園，是我自己過去的。（
    選任辯護人問：這2、3次有無拿錢給被告乙○○？）沒有。
    （選任辯護人問：你在於97年12月30日被警察抓到那次，你
    是否有拿錢給被告乙○○？）有，我有拿 1,000元給乙○○
    ，因為我之前要繳水電費，有跟他借過3000元，我先還1,00
    0 元給他。（檢察官問：你與被告乙○○的交情如何？）不
    錯。（檢察官問：為何你叫被告乙○○小弟？）因為年紀差
    很多。（檢察官問：你之前有無因施用毒品被判刑或觀察勒
    戒？）都沒有。（檢察官問：被告乙○○拿給你的這幾次，
    你是否知道是何種毒品？）之前我有施用過海洛因，所以知
    道被告乙○○拿來的是海洛因。（檢察官問：你是否也知道
    販毒的罪比施用毒品罪重？）我不知道。（檢察官問：之前
    跟被告乙○○拿毒品前，施用毒品的來源？）我是去小鋼珠
    那邊跟別人買的，3,000元或5,000元，3,000元是可以摻4支
    香菸的量。（檢察官問：你說你曾經跟被告乙○○借 3,000
    元，你說你被警察抓到的時候有還被告乙○○ 1,000元，其
    他的錢還了沒？）還沒有。（檢察官問：你何時跟被告乙○○要毒品施用？）我忘記了。（檢察官問：第一次如何跟被
    告乙○○講說要跟他要毒品的？）因為之前他來我家，有講
    到這件事，說要跟他要毒品，當時己○○在家。當時我們約
    定用電話聯絡，隨便講，他就聽的懂了。（檢察官問：毒品
    的數量如何表示？）1就是1支香菸的量。（檢察官問：有無
    用1000、500、100、50來表示？）也有，有說過 100元的檳
    榔就是 1支煙的量，其他的沒有印象。（檢察官問：你是否
    有曾經打電話給被告乙○○？）沒有，我不知道被告乙○○
    的電話。（檢察官問：你被警察查獲的當天是你一人去的，
    當時有無帶電話過去？）有，一開始我在家裡叫己○○打電
    話給被告乙○○，然後由我跟被告乙○○聯絡，約地點，之
    後就沒有再跟被告乙○○講電話。（檢察官問：是否知道己○○打電話給被告乙○○的內容，如何表示毒品的量？）我
    不知道，我都是要己○○幫我討 1支或半支。（檢察官問：
    己○○幫你討過毒品，被告乙○○有幾次是拿到你家裡？）
    1次或2次，當時己○○都在家。（檢察官問：其他己○○去
    拿毒品的地點，你是否都沒有過去？）是。（檢察官問：你
    有無聽到己○○是以檳榔、肉圓、湯圓來表示是毒品？）我
    有聽過。（檢察官問：被告乙○○在己○○講檳榔、肉圓、
    湯圓代號時，被告乙○○是否曾經真正拿過這些東西過來？
    ）有拿過檳榔過來，其他好像也有拿過湯圓過來，好像是搓
    湯圓的時候，是拿小顆的湯圓，是拿來拜拜用的，也有拿來
    煮，是紅白的那一種，我也有吃到。（檢察官問：你之前在
    警詢、偵訊時，經過警察、檢察官提示監聽譯文給你看時，
    你所回答的是否為真實？）都是實在的。（檢察官問：在警
    詢、偵訊時，你有提到於97年12月29日、12月13日你都有與
    被告乙○○電話聯絡交談，談的內容是要被告拿毒品給你，
    是否實在？）是。（檢察官問：（提示被告乙○○警卷所附
    97年12月13日通訊監察譯文並告以要旨）這三通電話是否為
    你與被告乙○○的通話內容？）是。這幾通是要被告乙○○
    拿毒品給我。（選任辯護人問：為何偵訊時沒有跟檢察官提
    到你要己○○打電話給被告拿毒品的事情？）因為檢察官沒
    有問。（選任辯護人問：偵訊時，你說跟乙○○拿了 2次毒
    品，是否正確？）不太記得拿幾次。（選任辯護人問：上開
    通訊內容12月13日及查獲當天這兩次，你跟乙○○拿毒品，
    被告有沒有跟你收錢？）只有29日被查獲那次有給乙○○1,
    000 元，但是我有提到那是要還被告的錢。（選任辯護人問
    ：（提示偵卷筆錄）為何你在偵訊時，你說被告可能有賺你
    的錢，不可能做白工等語？）那時候我藥癮犯了，我是隨便
    講的。」等語（見原審卷(一)第144頁反面至第148頁），核與
    證人戊○○前段所為證述內容亦有不符之處。
  3.承上，證人戊○○雖於警詢、審理時或證稱：被告乙○○係
    無償提供海洛因毒品云云，或證稱請被告乙○○幫忙調毒品
    云云，然參照卷附前揭證人戊○○與被告乙○○之各次通訊
    監察譯文對話內容顯示，除提及「做半天」、「檳榔」、「
    麵」、「 100塊」、「半碗」、「整碗」等語詞外，均未明
    確提及毒品名稱、數量及價格，在渠等未於電話中明確談論
    之情形下，何以於以上開字眼之溝通聯絡，均能如雙方預期
    而進行交付海洛因毒品之行為，顯係為隱蔽毒品交易以免遭
    人發現而設。證人戊○○對於如何以代號代替毒品與被告乙○○聯絡一節，與證人己○○說法不一，且上開通訊監察譯
    文所示通話內容與所謂無償取得毒品一節顯不相當，苟係為
    免費取得毒品而為通話，何需以上開物品代號配合數詞為之
    ？況海洛因毒品量微價昂，被告乙○○為何免費提供海洛因
    毒品達10次許，亦與常情有違，且於前揭雙方通訊監察譯文
    所示對話內容中，雙方約定交易內容後，被告乙○○隨即應
    允前往交付（見偵字第29416 號卷第34、36頁），雙方係直
    接約定交易事宜並交付毒品，並未輾轉透過第三人為之。證
    人戊○○於警詢、審理時所證該等情節，迭生扞格之處，且
    與被告乙○○於原審訊問時陳稱：伊僅給證人戊○○ 1次海
    洛因 1包云云（見原審卷(一)第19頁反面）相左，證人戊○○
    於警詢、審理時所為上開證述之憑信性，即屬可疑。證人戊○○對於其積欠被告乙○○款項一節，前後證述不一，復證
    稱夫妻 2人與被告乙○○沒有金錢或財務糾紛，借款已還等
    語，且果如證人戊○○所言，其既有積欠被告乙○○款項，
    衡諸常情，被告乙○○豈會如此大方地免費提供高達10次，
    且每次價錢約為500元至1,000元不等之毒品予證人戊○○施
    用？再證人戊○○雖陳稱：伊於偵訊時毒癮發作，隨便講的
    云云，然證人戊○○於偵訊時明確證述，其精神狀況正常（
    見偵字第29416 號卷第12頁），全程陳述均能針對偵訊問題
    回答，難認有何毒癮發作之情，苟係毒癮發作，證人戊○○
    如何有多餘之心思可以憑空捏造與通訊監察譯文內容所示代
    號、數詞所隱含意義相符之證詞？被告乙○○亦於警詢時供
    稱，麵或檳榔都是聯絡海洛因毒品的術語等語（見警卷第 5
    頁）；況證人戊○○於偵訊時檢視通訊監察譯文後所為證述
    內容，並非全盤泛稱均係毒品交易，僅就雙方毒品交易合意
    後，其確實交付款項並取得毒品之 2次交易情節而為證述，
    益徵其該部分證述之確信，且於犯罪事實一之(九)之交易後，
    隨即為在旁埋伏員警逮捕被告乙○○及戊○○，並在戊○○
    之身上查獲甫向被告乙○○所購得之第一級毒品海洛因 1小
    包（驗餘淨重0.1197公克），經送鑑後，確係海洛因毒品無
    訛，有行政院衛生署草屯療養院鑑定書附卷可稽（見偵字第
    29416 號卷第79頁），並在被告乙○○之右後褲袋扣得其所
    有供聯絡毒品交易事宜使用之序號 000000000000000號手機
    機具1支，手機機具內並插用0000000000號行動電話門號SIM
    卡1 張，核與通訊監察對象相符，及在被告乙○○左前褲袋
    扣得證人戊○○所交付之 1,000元，證人戊○○亦明確證述
    ，上開毒品為被告乙○○所交付， 1,000元則為其所交付，
    二者間顯有對價關係存在，又當場並未查獲其他第三人涉入
    其中，在在顯示被告乙○○與證人戊○○間確有交易毒品之
    事實。證人戊○○於偵訊中陳述筆錄之前後內容，復未見有
    何意識不清、胡言亂語或其他非出於任意性之情形，就上揭
    通訊監察譯文內容，並有詳盡合理之明確解釋，所稱在電話
    中係以「做半天」、「檳榔」、「麵」、「 100塊」、「半
    碗」、「整碗」等語詞，係作為談論交易毒品、數量之代號
    等情。綜上各節以觀，前揭犯罪事實一之(八)、(九)部分之犯罪
    事實，洵堪認定，證人戊○○上開陳稱被告乙○○無償提供
    毒品、幫忙調毒品云云，容係迴護被告乙○○之詞，均難援
    為有利被告乙○○認定之依據。
  (四)又參以近年來毒品之濫用，危害國民健康與社會安定日益嚴
    重，治安機關對於販賣或施用毒品之犯罪行為，無不嚴加查
    緝，各傳播媒體對於政府大力掃毒之決心亦再三報導，已使
    毒品不易取得且物稀價昂，苟被告乙○○於買賣之過程中無
    利可圖，縱屬至愚，亦無甘冒被取締移送法辦判處重刑之危
    險而平白從事海洛因買賣之理，是其販入之價格必較其出售
    之價格為低，而有從中賺取買賣價差牟利之意圖及事實，應
    屬合理認定；又販賣毒品海洛因係違法行為，非可公然為之
    ，而海洛因亦無公定價格，係可任意分裝增減分量，且每次
    買賣之價格、數量，亦隨時依雙方之關係深淺、資力、需求
    量、對行情之認知、來源是否充裕、查緝是否嚴緊、購買者
    被查獲時供述購買對象之可能風險之評估等因素，而異其標
    準，機動調整，非可一概論之。從而販賣之利得，實難察得
    其交易實情，然販賣者從價差或量差中牟利，方式雖異，惟
    其販賣行為在意圖營利則屬同一。況販賣毒品之所謂販賣行
    為，係行為人基於營利之目的，而販入或賣出毒品而言。販
    賣毒品者，其主觀上須有營利之意圖，且客觀上有販賣（即
    販入或賣出）之行為，即足構成，至於實際上是否已經獲利
    ，則非所問，即於有償讓與他人之初，係基於營利之意思，
    並著手實施，而因故無法高於購入之原價出售，最後不得不
    以原價或低於原價讓與他人時，仍屬販賣行為（最高法院93
    年度台上字第1651號判決要旨參照），查本案被告乙○○分
    別於如犯罪事實一所示時間、地點，先後以500元、1,000元
    不等之價格，販賣海洛因9次許，時間非暫，且價格有500元
    、 1,000元之差別，販售予各證人之次數亦異、對象不同，
    時間、地點亦有不同，容係因個人對毒品之需求不同而提供
    之，顯見被告乙○○有營利之意圖，亦堪認定，揆諸前揭說
    明，自應該當為販賣行為。
  (五)綜上所述，被告乙○○所為自白，核與事實相符，本件事證
    明確，被告上開犯行均堪認定，應予依法論科。
三、論罪科刑部分：
  1.查海洛因屬鴉片類毒品，施用者會產生興奮、自暴自棄、急
    於依賴藥物、情緒不穩定，瞳孔收縮、精神弛怠、性衝動減
    弱、產生幻覺、視力減退、便秘、呼吸抑制、嘔吐、言語發
    生障礙、注意力分散等症狀。濫用過量者會因昏睡、昏迷、
    體溫下降、血壓降低、呼吸抑制導致休克而死。施用者在極
    短的時間內，就會因為耐藥性的產生而使需求量急速增加，
    使心理上或生理上都會對海洛因產生強烈的渴求與依賴，一
    旦成癮，戒治困難，是以海洛因業經列為毒品危害防制條例
    第2條第 2項第1款之第一級毒品，不得非法持有及販賣。核
    被告乙○○所為如犯罪事實欄一所示犯行，均係犯毒品危害
    防制條例第4條第1項販賣第一級毒品罪，被告乙○○各次因
    販賣而分別持有第一級毒品海洛因之低度行為，應為各次販
    賣第一級毒品海洛因之高度行為所吸收，均不另論罪。
  2.另被告乙○○到案後供出其毒品來源為陳明霓，因而循線破
    獲陳明霓販賣毒品案件，有臺中市警察局98年3月24日中市
    警刑字第09800020937號函附查獲資料在卷可稽，該案嗣經
    臺灣臺中地方法院檢察署檢察官以98年度偵字第6632、6899
    號以販賣第一級毒品等罪嫌提起公訴，刻由原審法院98年度
    訴字1849號另案審理中，此有該案起訴書、被告陳明霓之臺
    灣高等法院全國前案簡列表等可按。則本件被告乙○○就該
    部分所為之供述，顯屬因犯販賣第一級毒品之罪，供出毒品
    來源，因而破獲者，爰均依毒品危害防制條例第17條之規定
    ，就其販賣第一級毒品之犯行減輕其刑。
  3.毒品危害防制條例第4條第1項之販賣第一級毒品罪，業於98
    年 5月20日修正公布施行，修正前後之法律，以修正前之法
    律有利於被告，自應適用修正前之法律。
  4.按販賣第一級毒品罪之法定刑為「死刑或無期徒刑；處無期
    徒刑者，得併科 1千萬元以下罰金。」，然同為販賣第一級
    毒品之人，其原因動機不一，犯罪情節未必盡同，或有大盤
    毒梟者，亦有中、小盤之分，甚或僅止於吸毒者友儕間為求
    互通有無之有償轉讓者亦有之，其販賣行為所造成危害社會
    之程度自屬有異，法律科處此類犯罪，所設之法定最低本刑
    卻同為「死刑或無期徒刑；處無期徒刑者，得併科1千萬元
    以下罰金。」，不可謂不重。於此情形，倘依其情狀處以較
    輕之徒刑，即足以懲儆，並可達防衛社會之目的者，自非不
    可依客觀之犯行與主觀之惡性二者加以考量其情狀，是否有
    可憫恕之處，適用刑法第59條之規定酌量減輕其刑，期使個
    案裁判之量刑，能斟酌至當，符合比例原則。本件被告乙○○先後多次販賣第一級毒品海洛因，無視國家對於杜絕毒品
    危害之禁令，其行為固屬不當，應予非難，然其販賣毒品對
    象僅為 3人，而該等之人或自行或轉交他人施用，而有施用
    毒品之習慣，並非與其素不認識之初用毒品者，被告乙○○
    各次販賣毒品之數量，依其價錢估算，亦非至鉅，販賣所得
    不多，其犯罪之情節尚非至惡，被告乙○○僅因一時貪念，
    致罹重典，然相對於長期大量販賣毒品之大毒梟而言，顯屬
    小額之零星買賣，對社會治安之危害，自非達罪無可赦之嚴
    重程度，其對社會治安及國民健康之危害顯然較小，從被告
    乙○○犯案情節觀之，倘仍遽處以法定本刑之最低刑度即無
    期徒刑，無異仍屬失之過苛而不盡情理，不免予人情輕法重
    之感，且難謂符合罪刑相當性及比例原則，更無從與大毒梟
    之惡行有所區隔，是其犯罪情狀相較於法定之重刑，在客觀
    上足以引起一般人之同情，情節尚堪憫恕，爰均依刑法第59
    條之規定，對被告乙○○所犯販賣第一級毒品之犯行，酌量
    減輕其刑，並遞減之。
  5.被告乙○○就犯罪事實一所示各次販賣第一級毒品之犯行，
    均犯意各別，行為互殊，應分論併罰。
  6.原審以被告罪證明確，予以論最科刑，原無不合，惟查毒品
    危害防制條例第4條第1項之販賣第1級毒品罪，業於98年5月
    20日修正公布施行，原審疏未比較適用，尚有未洽，又被告
    販賣與戊○○所查扣之第1級毒品海洛因驗餘淨重 0.1197公
    克，應於戊○○施用毒品案件中沒收銷燬，原判決於本案諭
    知沒收銷燬，亦有未合，被告上訴意旨請求減輕其刑，雖無
    理由，惟原判決既有上開可議之處，自屬不能維持，應由本
    院將原判決關於乙○○部分撤銷改判。爰審酌被告乙○○迭
    有施用毒品之前科，此有臺灣高等法院被告前案紀錄表存卷
    可按，其當知毒品不僅殘害施用者自身健康，且因施用毒品
    而散盡家財、連累家人，或為購買毒品鋌而走險者，更不可
    勝計，施用者導致精神障礙，性格異常，甚至造成生命危險
    之成癮性，而嚴重戕害國人之身心健康，販賣毒品危害社會
    甚鉅，暨審酌其販賣毒品之時間久暫及次數多寡，惟念及被
    告販賣海洛因實際所得僅500元至1,000元不等，所得非多，
    數量非鉅，手段平和，於本院審理時認罪，態度尚佳，販毒
    次數達 9次，犯罪動機、目的非善、智識程度一般等一切情
    狀，分別量處如主文（即如附表一）所示之刑，並定其應執
    行刑如主文第2項所示。
  7.沒收部分：
  (1)如犯罪事實一之(九)所示自戊○○之身上查獲該次甫向被告乙○○所購得之第一級毒品海洛因 1小包（驗餘淨重0.1197公
    克），雖係屬毒品危害防制條例第2條第2項第 1款所規定之
    第一級毒品，惟已販賣與戊○○，應於戊○○施用毒品案件
    中諭知沒收銷燬，本院爰不予諭知沒收銷燬之。
  (2)又按毒品危害防制條例第19條第 1項規定，並無如同條例第
    18條第 1項所定「不問屬於犯人所有與否，沒收之」之明文
    ，應屬相對沒收主義之立法，其應沒收之物，應以屬被告所
    有者為限（最高法院著有93年度台上字第 462號判決意旨參
    照）。本件扣案之行動電話序號 000000000000000號之手機
    機具1支，手機機具內插用他人名義（陳靖莉）申辦之00000
    00000號行動電話門號SIM卡 1張，查係被告乙○○持以聯絡
    如犯罪事實一之(三)至(九)所示各次毒品交易事宜所用，業如前
    述（按扣案行動電話序號IMEI： 000000000000000號之手機
    機具所顯示之序號最後一碼即所謂「SP（備用碼）」為「 8
    」，雖與卷附0000000000號行動電話門號通聯紀錄所示使用
    機具之行動電話序號000000000000000號之備用碼為「0」有
    所不同，容係通聯紀錄電磁紀錄設定所致，然其餘前14碼即
    「TAC（批准型號碼）－352534」、「FAC（最後組裝地碼）
    -00」、「SNR（序號碼）－939420」均屬相同，仍應認係使
    用同一支手機機具），被告乙○○供承手機機具為其所有，
    該門號則非其名義所申辦，經查係陳靖莉所申辦，並非被告
    乙○○所有，有該門號申請人查詢資料可稽，是就扣案行動
    電話序號000000000000000號之手機機具1支，應依毒品危害
    防制條例第19條第 1項之規定宣告沒收，0000000000號行動
    電話門號SIM卡1張，則不予宣告沒收。再依毒品危害防制條
    例第19條第1 項規定內容以觀，必須無法沒收之財物始有追
    徵其價額，或以其財產抵償之問題。如該等財物已經扣案，
    僅於主文宣告沒收即為已足，自無再諭知追徵價額或以財產
    抵償之必要（最高法院95年度台上字第5106號刑事判決參照
    ）。上開行動電話機具既已扣案，應無不能沒收之問題，自
    毋庸併予諭知追徵價額或以財產抵償之旨。
  (3)按毒品危害防制條例第19條第 1項規定，犯販賣毒品罪者，
    其犯罪所得之財物均沒收之，係採義務沒收主義。故販賣毒
    品所得之對價，不問其中成本若干，利潤多少，均應全部諭
    知沒收，貫徹政府查禁煙毒之決心，以符立法本旨；又犯毒
    品危害防制條例第 4條之販賣第一級或第二級毒品罪者，依
    同條例19條第 1項規定，其因犯罪所得之物沒收之，如全部
    或一部不能沒收時，追徵其價額或以其財產抵償之。所稱因
    犯罪所得之物，自以實際所得者為限，苟無所得或尚未取得
    者，自無從為沒收及追繳或抵償之諭知。查除如犯罪事實一
    之(九)所示自被告乙○○左前褲袋扣得之 1,000元，係被告乙○○該次販賣第一級毒品海洛因予戊○○所得價款，應予宣
    告沒收，且既已扣案，應無不能沒收之問題，自毋庸併予諭
    知追徵價額或以財產抵償之旨外，其餘犯罪事實一之(一)至(八)
    所示犯罪所得，均未扣案，然依上開說明及毒品危害防制條
    例第19條第1項之規定，仍應予分別宣告沒收，如全部或一
    部不能沒收時，就犯罪事實一之(一)至(八)所示各次販賣第一級
    毒品海洛因所得部分，以被告乙○○之財產抵償之。
  (4)至其餘扣案物品（當場在被告乙○○上衣左胸前扣得18,000
    元及在被告乙○○住處扣得電子磅秤 1台部分），查無證據
    證明與本案認定成罪之前揭犯罪事實有何關連，而非本件供
    販賣或因犯罪所得之物，爰均不併予宣告沒收，併予敘明。
據上論斷，應依刑事訴訟法第369條第1項前段、第364條、第299
條第1項前段，修正前毒品危害防制條例第 4條第1項、修正後毒
品危害防制條例第17條第1項、第19條第 1項，刑法第11條、第2
條第1項前段、第59條、第51條第5款，判決如主文。
本案經檢察官甲○○到庭執行職務。
中    華    民    國    98    年    10    月    14    日
            刑事第二庭    審判長法  官  李  璋  鵬
                                法  官  胡  忠  文
                                法  官  胡  森  田
以上正本證明與原本無異。
如不服本判決應於收受送達後10日內向本院提出上訴書狀，其未
敘述上訴之理由者，並得於提起上訴後10日內向本院補提理由書
（均須按他造當事人之人數附繕本）「切勿逕送上級法院」。
                                書記官  黃  禎  祥
中    華    民    國    98    年    10    月    14    日
附表一：
┌──┬───┬───────┬─────────────┐
│編號│犯  行│所犯法條及罪名│宣          告          刑│
├──┼───┼───────┼─────────────┤
│ 1. │如犯罪│毒品危害防制條│乙○○販賣第一級毒品，處有│
│    │事實欄│例第4條第1項販│期徒刑拾年；未扣案之因販賣│
│    │一、(一)│賣第一級毒品罪│第一級毒品所得新臺幣伍佰元│
│    │所示  │。            │沒收，如全部或一部不能沒收│
│    │      │              │時，以其財產抵償之。      │
├──┼───┼───────┼─────────────┤
│ 2. │如犯罪│毒品危害防制條│乙○○販賣第一級毒品，處有│
│    │事實欄│例第4條第1項販│期徒刑拾年；未扣案之因販賣│
│    │一、(二)│賣第一級毒品罪│第一級毒品所得新臺幣伍佰元│
│    │所示  │。            │沒收，如全部或一部不能沒收│
│    │      │              │時，以其財產抵償之。      │
├──┼───┼───────┼─────────────┤
│ 3. │如犯罪│毒品危害防制條│乙○○販賣第一級毒品，處有│
│    │事實欄│例第4條第1項販│期徒刑拾年；扣案之行動電話│
│    │一、(三)│賣第一級毒品罪│序號00000000000│
│    │所示  │。            │四二○八號手機機具壹支沒收│
│    │      │              │；未扣案之因販賣第一級毒品│
│    │      │              │所得新臺幣伍佰元沒收，如全│
│    │      │              │部或一部不能沒收時，以其財│
│    │      │              │產抵償之。                │
├──┼───┼───────┼─────────────┤
│ 4. │如犯罪│毒品危害防制條│乙○○販賣第一級毒品，處有│
│    │事實欄│例第4條第1項販│期徒刑拾年；扣案之行動電話│
│    │一、(四)│賣第一級毒品罪│序號00000000000│
│    │所示  │。            │四二○八號手機機具壹支沒收│
│    │      │              │；未扣案之因販賣第一級毒品│
│    │      │              │所得新臺幣壹仟元沒收，如全│
│    │      │              │部或一部不能沒收時，以其財│
│    │      │              │產抵償之。                │
│    │      │              │                          │
├──┼───┼───────┼─────────────┤
│ 5. │如犯罪│毒品危害防制條│乙○○販賣第一級毒品，處有│
│    │事實欄│例第4條第1項販│期徒刑拾年；扣案之行動電話│
│    │一、(五)│賣第一級毒品罪│序號00000000000│
│    │所示  │。            │四二○八號手機機具壹支沒收│
│    │      │              │；未扣案之因販賣第一級毒品│
│    │      │              │所得新臺幣伍佰元沒收，如全│
│    │      │              │部或一部不能沒收時，以其財│
│    │      │              │產抵償之。                │
├──┼───┼───────┼─────────────┤
│ 6. │如犯罪│毒品危害防制條│乙○○販賣第一級毒品，處有│
│    │事實欄│例第4條第1項販│期徒刑拾年；扣案之行動電話│
│    │一、(六)│賣第一級毒品罪│序號00000000000│
│    │所示  │。            │四二○八號手機機具壹支沒收│
│    │      │              │；未扣案之因販賣第一級毒品│
│    │      │              │所得新臺幣伍佰元沒收，如全│
│    │      │              │部或一部不能沒收時，以其財│
│    │      │              │產抵償之。                │
├──┼───┼───────┼─────────────┤
│ 7. │如犯罪│毒品危害防制條│乙○○販賣第一級毒品，處有│
│    │事實欄│例第4條第1項販│期徒刑拾年；扣案之行動電話│
│    │一、(七)│賣第一級毒品罪│序號00000000000│
│    │所示  │。            │四二○八號手機機具壹支沒收│
│    │      │              │；未扣案之因販賣第一級毒品│
│    │      │              │所得新臺幣壹仟元沒收，如全│
│    │      │              │部或一部不能沒收時，以其財│
│    │      │              │產抵償之。                │
├──┼───┼───────┼─────────────┤
│ 8. │如犯罪│毒品危害防制條│乙○○販賣第一級毒品，處有│
│    │事實欄│例第4條第1項販│期徒刑拾年；扣案之行動電話│
│    │一、(八)│賣第一級毒品罪│序號00000000000│
│    │所示  │。            │四二○八號手機機具壹支沒收│
│    │      │              │；未扣案之因販賣第一級毒品│
│    │      │              │所得新臺幣伍佰元沒收，如全│
│    │      │              │部或一部不能沒收時，以其財│
│    │      │              │產抵償之。                │
├──┼───┼───────┼─────────────┤
│ 9. │如犯罪│毒品危害防制條│乙○○販賣第一級毒品，處有│
│    │事實欄│例第4條第1項販│期徒刑拾年；扣案之第一級毒│
│    │一、(九)│賣第一級毒品罪│品海洛因壹包（驗餘淨重零點│
│    │所示  │。            │壹壹玖柒公克）沒收銷燬之、│
│    │      │              │行動電話序號0000000│
│    │      │              │00000000號手機機具│
│    │      │              │壹支沒收及因販賣第一級毒品│
│    │      │              │所得新臺幣壹仟元沒收。    │
└──┴───┴───────┴─────────────┘
附表二：
┌──┬───┬───────┬─────────────┐
│編號│犯  行│所犯法條及罪名│宣          告          刑│
├──┼───┼───────┼─────────────┤
│ 1. │如犯罪│刑法第30條第1 │丙○○幫助施用第一級毒品，│
│    │事實欄│項、毒品危害防│處有期徒刑伍月，如易科罰金│
│    │二、(一)│制條例第10條第│，以新臺幣壹仟元折算壹日。│
│    │所示  │1項幫助施用第 │                          │
│    │      │一級毒品罪。  │                          │
├──┼───┼───────┼─────────────┤
│ 2. │如犯罪│刑法第30條第1 │丙○○幫助施用第一級毒品，│
│    │事實欄│項、毒品危害防│處有期徒刑伍月，如易科罰金│
│    │二、(二)│制條例第10條第│，以新臺幣壹仟元折算壹日。│
│    │所示  │1項幫助施用第 │                          │
│    │      │一級毒品罪。  │                          │
├──┼───┼───────┼─────────────┤
│ 3. │如犯罪│刑法第30條第1 │丙○○幫助施用第一級毒品，│
│    │事實欄│項、毒品危害防│處有期徒刑伍月，如易科罰金│
│    │二、(三)│制條例第10條第│，以新臺幣壹仟元折算壹日。│
│    │所示  │1項幫助施用第 │                          │
│    │      │一級毒品罪。  │                          │
└──┴───┴───────┴─────────────┘


司法院資訊處製作；財團法人民間司法改革基金會備份。
